智慧財產法院刑事判決
                              98年度刑智上更(一)字第34號
上　訴　人　曹勝清　　　　
即　被　告 (原名曹振宗) 　號
選任辯護人　陳憲鑑律師
上列上訴人即被告因違反著作權法案件，不服臺灣臺中地方法院
97年度訴字第293 號，中華民國97年4 月29日第一審判決（起訴
案號：臺灣臺中地方法院檢察署96年度偵字第15863 、15866 、
18605 、26413 號），提起上訴，本院判決後經最高法院撤銷發
回更審，判決如下：
    主  文
原判決關於曹勝清違反著作權法部分撤銷。
曹勝清違反著作權法部分無罪。
    理  由
一、公訴意旨略以：曹勝清( 原名曹振宗) 與詹鳳美為夫妻關係
    ，在臺中市○○路○○○巷二六弄三二號之一籌組波音視聽
    有限公司（以下簡稱波音公司）及飛馬公司（至九十五年底
    止），隨即以波音公司及飛馬公司名義對外經營盜版日劇光
    碟之買賣業務，詹鳳美與詹鳳玲為姊妹，詹夫生為詹鳳美、
    詹鳳玲之父親，曹勝清為波音公司及飛馬公司之實際負責人
    ，詹鳳美則對外開立支票，與曹勝清共同處理公司事務，而
    詹鳳玲、詹夫生、林加修、呂宏文及黃雅岱則均為波音公司
    及飛馬公司（至九十五年底止）之員工。曹勝清、詹鳳美、
    詹鳳玲、詹夫生、林加修、呂宏文及黃雅岱均明知「甜心小
    廚師」等影音光碟，是侵害佳昇數位科技有限公司（下稱佳
    昇公司）及他人著作財產權之日本視聽著作，非經享有著作
    財產權之人之同意或授權，不得擅自重製、散布或意圖散布
    而持有。詎曹勝清、詹鳳美自九十四年間起，竟共同基於意
    圖銷售而擅自以重製於光碟之方法侵害他人著作財產權及侵
    害著作財產權之散布之犯意聯絡，委由與其有共同基於意圖
    銷售而擅自以重製於光碟之方法上侵害他人著作財產權之犯
    意聯絡之自稱「yuki」集團之不詳姓名年籍之成年人，以光
    碟射出成型機、平板印刷機等機器，以壓片壓製方式，共同
    未經享有著作財產權人之同意或授權，侵害他人之著作財產
    權而擅自重製日本視聽著作，再以新臺幣（下同）一百元不
    等之價格，分別販售予址設臺中市○○路三四號、臺中市○
    ○路○段二一一號等「F 十八復興店」、「F 十八福星店」
    、「F 十八民族店」、「F 十八西屯店」等連鎖店之負責人
    毛明義（另由臺灣臺中地方法院檢察署檢察官提起公訴）等
    人，並在上址陳列、販賣予不特定之第三人。並自九十四年
    間起，分別陸續僱用與其有犯意聯絡之詹鳳玲、詹夫生、林
    加修、呂宏文及黃雅岱等人分別擔任包裝、聯絡、送貨及客
    戶聯繫等工作。嗣於九十六年六月二十六日下午一時許，在
    臺中市○○路○○○巷二六弄三二號之一波音公司，查獲盜
    版影音光碟二萬多片、母片一八一片、錄影卡帶六四捲、包
    裝機二台、包裝紙二萬二百二十九張、光碟空盒五二０個、
    電腦主機二台、出貨單及收據等。因認曹勝清涉犯著作權法
    第九十一條第三項之意圖銷售而擅自以重製於光碟之方法侵
    害他人之著作財產權、第九十一條之一第三項前段之明知係
    侵害著作財產權之光碟重製物而散布罪嫌。
二、按犯罪事實應依證據認定之，無證據不得認定犯罪事實；無
    證據能力、未經合法調查之證據，不得作為判斷之依據；不
    能證明被告犯罪或其行為不罰者，應諭知無罪之判決，刑事
    訴訟法第一五四條第二項、第一五五條第二項、第三０一條
    第一項分別定有明文。次按認定不利於被告之事實，須依積
    極證據，苟積極證據不足為不利於被告事實之認定時，即應
    為有利被告之認定，更不必有何有利之證據，最高法院三０
    年上字第八一六號判例可資參考。又事實之認定，應憑證據
    ，如未能發現相當證據，或證據不足以證明，自不能以推測
    或擬制之方法，為裁判基礎；認定犯罪事實，所憑之證據，
    雖不以直接證據為限，間接證據亦包括在內，然無論直接或
    間接證據，其為訴訟上之證明，須於通常一般之人均不致於
    有所懷疑，而得確信其為真實之程度者，始得據之為有罪之
    認定，倘其證明尚未達到此一程度，而有合理性懷疑之存在
    時，即無從為有罪之認定，此亦有同院四０年臺上字第八六
    號、七六年臺上字第四九八六號判例可資參照。刑事訴訟法
    第161 條第1 項亦規定，檢察官就被告犯罪事實，應負舉證
    責任，並指出證明之方法，是檢察官對於起訴之犯罪事實，
    應負提出證據及說服之實質舉證責任，倘其所提出之證據，
    不足為被告有罪之積極證明，或其指出證明之方法，無從說
    服法院以形成被告有罪之心證，基於無罪推定之原則，自應
    為被告無罪判決之諭知，亦經同院著有九二年臺上字第一二
    八號判例可資參照。
三、次按我國刑事訴訟法基於證據裁判主義及證據能力之規定，
    得以作為認定犯罪事實之依據，以有證據能力之證據為限，
    故被告以外之人於審判外之言詞或書面陳述，苟非法律有特
    別規定之情形，不得以之直接作為認定犯罪事實與否之證據
    ，然彈劾證據非用於認定犯罪事實之基礎，不受傳聞法則之
    拘束（最高法院一００年臺上字第一九六五號判決意旨參照
    ）；又所謂「彈劾證據」，屬英美法之概念，係指爭執證人
    陳述憑信性或證明力之證據，其作用僅在於減弱「實質證據
    」（即證明待證事實存否之證據）之證明力，以供法院審判
    心證之參考，尚不得作為認定犯罪事實之基礎。故關於「彈
    劾證據」，其證據能力之限制非如「實質證據」之嚴格，而
    予以相當之緩和，縱使刑事訴訟法第一百五十九條第一項所
    規定不得作為證據之傳聞證據，亦非不得以之作為「彈劾證
    據」（同院一００年臺上字第一七三一號判決意旨參照）；
    傳聞排除法則中所謂被告以外之人於審判外之陳述無證據能
    力，係針對證據目的在於證明犯罪事實爭點之證據資格而言
    ；若證據之目的僅係作為「彈劾證據憑信性或證明力」之用
    ，旨在減損待證事實之成立者，其目的並非直接作為證明犯
    罪事實成立存否之證據，則無傳聞排除法則之適用，此即英
    美法概念所稱「彈劾證據」。基於刑事訴訟發現真實及公平
    正義之功能，在解釋上於我國刑事訴訟上亦應有其適用（同
    院一００臺上字第一四０一號判決意旨參照）。本判決係認
    被告曹勝清被訴違反著作權部分罪嫌尚不能證明，而應為無
    罪之諭知（詳後述），所援引之證據並非作為認定其犯罪事
    實之證據，係屬彈劾證據性質，自不以具有證據能力之證據
    為限，先予敘明。
四、訊據被告曹勝清固坦承有委託自稱「yuki」集團之不詳姓名
    年籍之成年人重製後進而銷售如附表一所示之日劇電視節目
    視聽著作，惟辯稱：係日本CLIO SHIN CO.LTD（下稱日本
    CLIO SHIN 公司）將系爭日劇授權馬來西亞RHYTHM STAR
    SDN.BHD.公司（下稱馬來西亞RHYTHM公司）於馬來西亞、中
    國地區（包括臺灣、香港及澳門）重製發行，馬來西亞
    RHYTHM公司復授權大陸商MICKEY INTERNATIONAL
    TRADINGCO., LTD.（下稱米琦公司）及FIY YOUNG
    INTERNATIONAL TRADING CO.,LTD.（下稱飛揚公司）於中國
    地區（包括臺灣、香港及澳門）重製發行，大陸米琦公司及
    飛揚公司再授權被告曹勝清任實際負責人之永性公司於臺灣
    地區重製發行，日本CLIO SHIN 公司與馬來西亞RHYTHM公司
    所簽訂之三份授權合約書之授權範圍包括馬來西亞、新加坡
    、中國（包括臺灣、香港及澳門），故米琦公司、飛揚公司
    確有權利授權被告重製發行系爭日劇光碟，而馬來西亞
    RHYTHM公司與日本CLIO SHIN CO.LTD之合約書均有馬來西亞
    國家已徵收印花稅之印章，馬來西亞RHYTHM公司與大陸米琦
    公司、飛揚公司之授權合約書並經馬國公證人認證，永性公
    司亦以大陸米琦公司、飛揚公司仲介人地位於合約書簽名，
    且經本院囑託我國外交部駐馬來西亞代表處查證屬實，足證
    上開合約書應為真正，依上開合約書，可證被告確實有向上
    游廠商取得授權，而非故意擅自重製侵害他人之著作財產權
    ；被告並非從事侵害他人著作財產權之盜版廠商，此由被告
    營業場所被搜索時曾提出各方授權證明及廠商代理銷售證明
    即可證明，至被查扣之八千多套日劇光碟，被告於偵查中即
    提出上述授權書，惟檢察官並未查證。因欲向行政院新聞局
    申請核准發行，須有該等日劇之產地證明，因向馬來西亞
    RHYTHM公司聯絡無法取得產地證明，以致無法向行政院新聞
    局申請核准發行，為保護其日劇光碟著作財產權，才在光碟
    內加上其註冊商標「智翔」，以防止他人擅自重製，因此其
    前才以違反商標法告訴取締古榮琳等人，並非其對該等日劇
    無著作財產權。被告於九十四年間開始從事系爭業務，而在
    九十五年遭搜索查辦，實際營業時間僅一年多，對於相關行
    業事務及防範盜版知識並不周全，被告並無故意擅自重製銷
    售侵犯他人著作財產權之犯意等語。
五、經查：
(一)、本案之緣起係洪英展以被告曹勝清告訴代理人名義報警取締
    搜索訴外人古榮琳擅自重製其日劇光碟，而古榮琳被查獲之
    日劇「怪醫黑傑克」、「十四歲之媽媽」、「弦月凝空」、
    「小孤島大醫生」、「在你成為回憶之前」、「家族」等光
    碟內容中均有被告曹勝清申准註冊之「智翔」商標（見臺中
    市警察局第六分局中分六警偵字第００九六０００六五二六
    號警卷第三六至四一頁），因此告訴古榮琳侵害被告曹勝清
    之商標權，惟古榮琳於臺灣臺中地方法院檢察署檢察官偵查
    中稱被告曹勝清並無該等日劇之著作財產權，卻擅自重製加
    上「智翔」註冊商標後取締他人重製，勒索高額和解金，檢
    察官傳訊證人毛明義、沈宗達等（該等人亦因擅自重製日劇
    光碟等著作經判決有罪）亦均為相同之證詞，並提出古榮琳
    、毛明義、沈宗達等數人之聯署書及聲明書，檢察官乃將古
    榮琳處分不起訴，並認被告曹勝清涉犯誣告、詐欺、恐嚇取
    財及違反著作權法等罪嫌，主動簽准分案九六年度他字第三
    ０七八號偵辦（見臺灣臺中地方法院檢察署九六偵字第六五
    ０八號偵查卷第一六至二二、九０至九一、九六頁）。嗣同
    署檢察官偵辦九六年度他字第三０七八號中查明毛明義等人
    係於向被告曹勝清購買日劇光碟壓製片後，未經被告曹勝清
    同意或授權而擅自以燒錄機燒錄重製，被告曹勝清並無誣告
    、詐欺、恐嚇取財等情，而將除違反著作權法部分外簽結（
    見九六偵字第六五０八號偵查卷第四０頁）。
(二)、另有代號「小吳」者向法務部調查局台中縣調查站檢舉亦稱
    被告曹勝清並無日劇家庭電視節目影音著作財產權，卻擅自
    重製加上其註冊商標後取締他人重製，勒索高額和解金等情
    ，並提出與上揭古榮琳提出者相同之聯署書及聲明書，及提
    出其自稱自被告曹勝清集團網購之盜版「血鑽石」、「滿城
    盡帶黃金甲」、「傷城」、「花田少年中」、「寶貝計劃」
    、「名偵探柯南10」、「宮野蠻王妃」、「喬家大院」、「
    頭文字Ｄ」、Ａ片「SEXPARTY」等光碟，經該調查站報請臺
    灣臺中地方法院檢察署分案九六年度他字第九一六號偵辦，
    惟該調查站及檢察官訊問筆錄之檢舉人均無姓名，而以「小
    吳」稱之，謂真實姓名詳卷內對照表，惟遍查卷內並無所稱
    之真實姓名對照表，無從得知「小吳」係何許人，況且所稱
    上開影片均不在本案被告曹勝清被查扣日劇光碟之中，故該
    小吳係屬秘密證人，其警詢及檢察官訊問筆錄無從得知係何
    人筆錄，且係屬傳聞供述，並無證據能力，自不得據為被告
    不利之認定。
(三)、嗣內政部警政署保安警察第二總隊第一大隊第二中隊（下稱
    第二中隊）依臺灣臺中地方法院檢察署德股檢察官指揮偵辦
    ，認被告曹勝清集團於奇摩拍賣網站「catkattycat 」帳號
    涉嫌拍賣盜版光碟，經購得一套「頂尖女主播」光碟後，送
    釆昌國際多媒體有限公司法務專員李建隆鑑識，經李員出具
    鑑定書認該光碟片上無識別碼，亦無發行公司，係為盜版云
    云（見96警聲搜字第二四四七號卷第三、五四至五六頁），
    乃據以聲請核發搜索票，而於九十六年六月二十六日進行搜
    索，扣得如附表一所示之日劇光碟，而移送臺灣臺中地方法
    院檢察署偵辦，其上揭核發搜索票聲請書及移送書上均載明
    係依臺灣臺中地方法院檢察署德股檢察官指揮偵辦。
(四)、佳昇數位科技有限公司（下稱佳昇公司）告訴代理人蔡培
    係於九十六年十月五日始至第二中隊就附表一中之「華麗一
    族」日劇提出告訴，製作告訴筆錄，及提出告訴委任狀、「
    華麗一族」授權書資料（見警創字第０九六０００七六五五
    號警卷第二至六、九至二五頁）。據蔡培於原審證稱：「
    搜索時警察有通知我去現場，看約一個多小時，沒有找到佳
    數公司盜版片。…警察通知十月五日去作告訴筆錄，警察提
    出清冊有華麗一族這片，實際上我沒有看到片子。」（見原
    審卷第一宗第一五０至一五一頁）；於本院證稱：「警察查
    獲現場未發現華麗一族影片，…不是我們聲請搜索的，是警
    方知道我們有代理日劇，所以來問我們。十月五日之前警方
    通知影片裡有華麗一族，叫我去補作筆錄，有給我看扣押清
    單。但沒有給我看實際扣押片子。」（見本院更一卷第二宗
    第一二八至一三０頁）。
(五)、第二中隊承辦警員周克志於本院證稱：「（辯護人問：本案
    搜索時有通知幾位權利人？）印象中有二位，一位是蔡培
    ，一位是釆昌的李姓法務。（辯護人問：本案是在96年6 月
    26日查扣，剛你有做證說是96年7 月3 日送庫，96年10月4
    日是查扣毛明義案的光碟，貴分隊在96年10月5 日叫蔡培
    對本案查扣的華麗一族提出告訴，請問為什麼這時間會拖這
    麼長？）我不清楚。」，另警員王戊戌於本院證稱：「（檢
    察官問：96年6 月26日有沒有到台中市○○路○○○ 巷26弄32
    號之1 號有查扣曹勝清違反著作權法案件？有沒有去執行？
    ）有，案子是我主辦的。（檢察官問：怎麼會去查扣現場？
    ）案子是由檢察官指揮交辦的，我是上網到奇摩網站的賣場
    購買，購買光碟片以後回來，寄過來以後認定是盜版光碟，
    依據匯款匯入的帳號調閱相關的資料去查證。（檢察官問：
    查扣過程中有沒有通知哪些權利人或被害人？）現場有告訴
    代理人李建隆，他是跟我們一起去的，還有一位蔡培…，
    （檢察官問：李建隆是不是采昌公司的告訴代理人？）是。
    （檢察官問：是不是買了頂尖女主播的片子認為采昌公司可
    能是被害人？要李建隆過去指認有沒有其他該公司代理的光
    碟片？）是。（檢察官問：你後來在96年10月5 日的時候，
    是不是有找蔡培，問他要不要作告訴的筆錄？）不是只有
    找他，我們找了很多公司，有些公司是不提告的…」（見本
    院更字卷第三宗第三至九、九至十五頁）。
(六)、足見本件係由臺灣臺中地方法院檢察署檢察官指揮第二中隊
    警察偵辦，後警察聲請核發搜索票進行搜索，之前並無何告
    訴人指稱被告曹勝清侵害其著作財產權，至警察進行搜索時
    始通知蔡培、李建隆到現場指認有無佳昇公司、釆昌公司
    代理發行之日劇，其後於十月五日始通知蔡培前往補作告
    訴筆錄對「華麗一族」一片提出告訴（其後已和解，佳昇公
    司並貝狀撤回告訴，另詳後述），惟釆昌公司則未對「頂尖
    女主播」一片提出告訴。按頂尖女主播一片業經被告取得重
    製銷售之授權（見被告提出之馬來西亞RHYTHM公司與大陸米
    琦公司授權合約書Ｄ之影片目錄編號第六五，另詳後述），
    且檢察官於本院提出之行政院新聞局函復目前我國業者申請
    核准發行之日片資料中，頂尖女主播一片並無業者申請核准
    發行，釆昌公司申請核准發行之日片中亦無該片，見本院更
    字卷第三宗第五三至八五頁），故本案並非先由佳昇公司提
    出告訴及聲請搜索，且至今除佳昇公司對「華麗一族」一片
    提出告訴外，並無任何其他業者提出告訴。故起訴書載稱本
    案係由佳昇公司訴請第二中隊偵辦，與事實已有不符。
(七)、被告曹勝清自警訊及偵查、原審、本院前審及本審均辯稱扣
    案之日劇有獲得重製及販賣授權，並提出日本CLIO SHIN 公
    司與馬來西亞RHYTHM公司授權合約書（CROSS LICENSE
    AGREEMENT ）三份、經馬來西亞公證人公證之授權證明書（
    Certificate of License）十四份，馬來西亞RHYTHM公司與
    大陸米琦公司授權合約書五份、馬來西亞RHYTHM公司與飛揚
    公司授權合約書一份、經馬來西亞公證人公證之授權證明書
    十七份等為證（見九六偵字第一八六０五號卷第二、三頁、
    第一六至五四頁、原審卷第一宗九七至一一三頁、本院前審
    訴字卷第四三五至五二九頁、本院更字卷第一宗第一九０至
    二二八頁、第三宗第一一七至第二二三頁）。經本院依被告
    聲請檢附授權合約書及授權證明書，函請外交部轉請我國駐
    馬來西亞代表處查證結果，馬來西亞代表處以九九年十月二
    十八日馬來字第０九九０００一０七四０號函復稱：「案經
    洽詢該公司（指馬來西亞RHYTHM公司）執行董事（Managing
    Director）Tan Kim Kee 回函略以：(1)證實該公司與MICKEY
    INTERNATIONAL TRADING CO.,LTD.簽訂之Cross License
    Agreement 確有授權複製、重製及銷售相關影片之款項。(2)
    確認Certificate of License係在Tingkat bawah G.12,Jal
    an Syed Muhamed Mufti 8000 Johor Bahru之專業公證人予
    以認證。」（見本院更字卷第三宗第二四八、第五宗第一三
    一、一三二頁）。
(八)、雖本院另依被告聲請檢附授權合約書及授權證明書，函請外
    交部轉請我國駐日本代表處查證結果，日本代表處以九九年
    十月十八日日經字第二三二九號函復稱：「來函所載日商
    CLIO SHIN 公司地址有誤，日本並無類似Sibuya Rd 之地址
    ，另日本郵遞區號「000 0000」之地址為「東京都涉谷區
    塚2-26-2」，派員按址查訪，該地址並無日商CLIO SHIN
    CO.LTD公司，來函所附證件無從查證。」（見本院更字卷第
    五宗第一二七頁）。經本院再函外交部轉請駐馬來西亞代表
    處再向馬來西亞RHYTHM公司查證日本CLIO SHIN 公司之實際
    地址，經馬來西亞代表處函復稱：「本處於本年一月七日續
    就本案函詢上述公司執行董事Tan Kim Kee ，惟迄未回訊。
    本處於四月八日再以電話催詢本案，據MPEG VIDEOSDN.BHD.
    公司HO小姐告稱: (1)Rhythm Star SDN.BHD.公司已結束營業
    ，目前現址為MPEG VIDEOSDN.BHD.公司。(2)Rhythm Star
    SDN.BHD.執行董事Tan Kim Kee 據聞已與臺灣人結婚，目前
    在臺居留等語。」（見同上揭卷第一八二頁）。因被告不知
    悉Tan Kim Kee 在臺之地址電話，本院亦無法查得，而無從
    再向Tan Kim Kee 查證。
(九)、惟被告提出之日本CLIO SHIN 公司出具之授權證明書（
    Certificate of License）上均有經馬來西亞Tingkat
    bawah G.12,Jalan Syed Muhamed Mufti 8000 Johor Bahru
    之專業公證人認證簽章（見本院更字卷第一五四至一六七頁
    ），而馬來西亞RHYTHM公司出具之授權證明書亦經相同公證
    人認證簽章（同上揭卷第二０七至二二三頁），且認證日期
    均同為二００七年七月二十日，上揭馬來西亞代表處函亦證
    實「確認Certificate of License係在Tingkat bawah
    G.12, Jalan Syed Muhamed Mufti 8000 Johor Bahru 之專
    業公證人予以認證」一節，再者卷附之日本CLIO SHIN 公司
    與馬來西亞RHYTHM公司簽立之授權合約書影本上均有馬來西
    亞政府繳稅之印籤（見同上卷第一一七至一五三頁），可證
    日本CLIO SHIN 公司確有與馬來西亞RHYTHM公司簽立授權合
    約書及授權證明書，並經上揭馬來西亞專業公證人認證。
(十)、檢察官於本院提出之行政院新聞局函復目前我國業者申請核
    准發行之日片資料（見本院更字卷第三宗第五三至八五頁）
    ，其中「頂尖女主播」一片並無業者申請核准發行，釆昌公
    司申請核准發行之日片中亦無該片，不能證明釆昌公司於臺
    灣地區享有該片之重製、銷售之授權；另銓林科技股份有限
    公司、時代娛樂股份有限公司所取得的「一公升的眼淚」係
    電影版，與本件扣案者係日本家庭電視劇者不同，更且其亦
    僅取得公開上映權（見同上卷第八三頁），並無重製、銷售
    之專屬授權；另鴻聯國際開發股份有限公司就「東京朋友第
    一至五集」電視劇所取得者亦僅係家用及公開上映權（見同
    上卷第八四頁），並無重製、銷售之授權。依上揭資料顯示
    ，我國業者並未取得本案附表扣案之日劇之重製、銷售之專
    屬授權，證人即承辦警員王戊戌、周克志亦證稱搜索查扣附
    表日劇光碟後有通知多家業者指認，惟僅佳昇公司就「華麗
    一族」一片提出告訴等情，苟有其他我國業者取得重製、銷
    售之專屬授權，為何未提出告訴？檢察官提出之網路資料亦
    載稱近來日本色情片業者來臺告訴取締盜版等情（見同上揭
    卷第五一頁），臺灣近鄰日本，二國人民商旅往來密切頻繁
    ，連日本色情片業者都來臺告訴取締盜版色情片，苟被告被
    查扣多達數百部之日劇未獲重製、銷售授權，已在臺灣重製
    銷售逾一年，其中不乏如「一公升的眼淚」、「頂尖女主播
    」、「怪醫黑傑克」等知名影片，日本享有著作財產權之業
    者豈有不知悉而未提出告訴之理？又我國業者既對其他日劇
    取得授權，為何均未取得本案被查扣日劇之重製、銷售之授
    權？亦足以說明上揭日本CLIO SHIN 公司與馬來西亞RHYTHM
    公司授權合約書、授權證明書，及馬來西亞RHYTHM公司與大
    陸米琦公司、飛揚公司授權合約書、授權證明書應均屬真實
    。
(十一)、觀日本CLIO SHIN 公司與馬來西亞RHYTHM公司訂立之三份授
    權合約書第二頁第十四至十五行已載明授權人授與被授權人
    專屬授權（sole and exclusive right），於同頁1.授權節
    目載明如目錄，2.授權範圍（LICENSED RIGHTS ）載明為家
    庭電視節目銷售專屬授權（Exclusive Home Video Rights(
    VCD/DVD) Only.For Sales Only.) 3. 授權地域（TERRITOR
    Y）載明包括馬來西亞、中國地區（含臺灣、香港、澳門）
    ，於第3 頁6.交付材料（DELIVERY MATERIALS）載明授權人
    交付原始帶予被授權人，同頁10. 免費樣品提交（FREE SAM
    PLE SUBMISSION）中載明被授權人於製造每卷電視節目後應
    免費提供二十五組予授權人。另十四份授權證明書亦載明著
    作權所有人日本CLIO SHIN公司授與馬來西亞RHYTHM公司家庭
    電視節目散布權（grant the Home Video　Distribution
    Rights ），授權地域除與上揭合約書相同外，並增加新加
    坡，授權之節目均於每一授權證明書載明。授權期間第一份
    合約書為2004年12月11日至2009年12月10日，第二份合約書
    為2006年11月18日至2011年11月17日，第三份合約書為2007
    年2 月15日至2012年2 月14日，十四份授權證明書中有三份
    為2004年12月23日至2008年12月23日、二份為2005年5 月15
    日至2009年5 月15日、二份為2005年12月7 日至2009年12月
    7 日、三份為2006年8 月21日至2010年8 月21日、一份為20
    06年12月10日至2010年12月10日、三份為2007年3 月2 日至
    2011年3 月2 日（以上見本院更字卷第三宗第一一七至一六
    七頁）。足見日本CLIO SHIN 公司有授與馬來西亞RHYTHM公
    司日本家庭電視劇（簡稱日劇）重製、銷售之專屬授權。
(十二)、再觀馬來西亞RHYTHM公司與大陸米琦公司、飛揚公司訂立之
    六份授權合約書，其中五份係由馬來西亞RHYTHM公司與大陸
    米琦公司簽訂、一份由馬來西亞RHYTHM公司與大陸飛揚公司
    簽訂，被告為實際負責人之永性公司則分別以米琦公司、飛
    揚公司仲介人（Agent）地位共同簽訂，在每份合約書第一
    頁之WITNESSETH中約定被授與者獲得日劇重製權（produce
    the Drama）與銷售權（market the Drama），第二頁1.授
    權節目如附約Ａ（ANNEXURE A）所載，2.獲得授權（
    GRANT OF LICENSE）約定被授與者僅取得非專屬授權（
    GRANTOR hereby grants GRANTEE to the nonexclusive
    license），3.授權地域（TERRITORY）如附約所載，4.授權
    期間（LICENSE PERIOD）自簽署日生效，持續期間如附約所
    載，5.授權限制（RESTRICTION OF THE LICENSE） (a)授與
    人或被授與人得將合約之權利義務之全部或部分讓渡第三人
    。ANNEXURE A中約定A)一一列載各授權節目，B)授權範圍：
    重製、複製及商業銷售（Copy,Re-produce & Commercial
    to the market ），C)授權地域中國地區（含臺灣、澳門）
    ，D)授權期間三年，F)交付原始影片為BETACAM 的影帶。六
    份合約書簽署日期各為2005年11月30日、2005年6 月30日、
    2007年4 月19日、2006年2 月18日、2006年10月10日、2007
    年1 月31日。另十七份授權證明書亦載明馬來西亞RHYTHM公
    司授與米琦公司或飛揚公司之家庭電視節目散布權，地域中
    國地區（含臺灣、香港、澳門），經馬來西亞公證人認證日
    期均為2007年7 月20日。足見馬來西亞RHYTHM公司亦有授與
    米琦公司、飛揚公司日本家庭電視劇之重製、銷售之權利。
(十三)、被告稱米琦公司及飛揚公司再授權其在臺灣地區重製、銷售
    上揭日劇，原聲請傳訊米琦公司之負責人許凱瑞於九十九年
    五月二十七日到庭做證，因被告尚欠米琦公司授權金約新臺
    幣二百萬元，致許某不願到庭做證，又稱其與米琦公司、飛
    揚公司之有關授權文件及帳目資料，因其前亦在大陸經營公
    司，而放在大陸公司，嗣因本案被限制出境約十個月，其大
    陸公司之財物等已被大陸員工捲走一空後，其再前去大陸已
    找不到有關授權資料，其後因與米琦公司和解償還欠款，而
    簽署還款協議書一份，因其臺胞身分致大陸公證單位不願予
    以認證該協議書，而由廣東同益律師事務所李文濤律師認證
    ，業據提出律師見證書、還款協議書、許凱瑞之大陸居民身
    分證等各一份為證（見本院更字卷第二一五至二二六頁）。
    又被告稱其係以替香港商NEWS公司在臺灣代工壓製Ｒ片後輸
    出之佣金，請NEWS公司代匯至大陸予米琦公司或飛揚公司做
    為給付授權金，計約給付授權金新臺幣三千一百五十七萬四
    千八百元（各次日劇授權合約授權金計算資料及代工壓片佣
    金統計金額見本院更字卷第三宗第二六０至二六四頁），故
    其於代工期間向經濟部智慧財產局申請著作權輸出核驗單一
    批（見本院更字卷第四宗、第五宗第一至一二四頁），即為
    搜索扣押如原判決附表一編號六所示之兩箱文件，經本院於
    九十九年九月十七日準備程序調閱勘驗該二箱證物查明屬實
    （見本院更字卷第三宗第二五八頁）。永性公司以米琦公司
    、飛揚公司之仲介人地位參與簽署馬來西亞RHYTHM公司與米
    琦公司、飛揚公司之授權合約書業見前述，綜合以觀，被告
    所稱米琦公司、飛揚公司再授權其在臺灣地區重製、銷售日
    劇，應可採信。
(十四)、查被告被訴自九十四年間起至九十六年六月二十六日下午一
    時許被查獲止，其重製、銷售日本電視劇之時間並未超出上
    揭授權期間，且其被查扣如附表一所示之日劇光碟絕大部分
    之節目均在馬來西亞RHYTHM公司六份授權合約書所附目錄之
    節目中（授權合約書依序編號為A 、B 、C 、D 、E 、F ，
    其比對詳如附表二所載），被查扣母源鐵片中雖有「輪舞曲
    、東京朋友、感染、戀之門」四片節目未在授權節目中，然
    查扣案之日劇光碟中並無該四部節目之光碟，不能證明被告
    有重製、銷售該四部日劇；至查扣未在授權目錄之少數日劇
    光碟，其中「華麗一族」光碟12片被告自始於警詢、偵查及
    原審、本院審理中均堅決否認係其重製發行之節目，另「傻
    瓜殿下」500 裸片及「北之零年」100 片稱係同案被告林振
    勳由其他管道取得委託葉建國包裝，葉建國不及包裝，被告
    曹勝清因發行之日劇被毛明義等人大肆擅自重製銷售致獲利
    不佳原已打算不再經營，而有將庫存日劇光碟轉售予林振勳
    之舉，嗣林振勳尾款未付以致未將全部光碟移交，且被告曹
    勝清處有包裝機器，乃將上開「傻瓜殿下」及「北之零年」
    光碟送至被告曹勝清處包裝，而被一併查扣，至林振勳被查
    扣日劇光碟並非全係向其購買，有部份係向其他管道取得，
    再其他少數未在授權節目中之光碟係中下游業者回收退回夾
    雜其他業者之光碟，或警察搜索查扣時混雜他人之光碟，並
    非被告曹勝清故意擅自重製、銷售等情。查「華麗一族」光
    碟部分，佳昇公司告訴代理人蔡培於搜索時經警察通知至
    場查看一小時餘惟並未發現有「華麗一族」光碟，係其後承
    辦警員於時隔二月餘之後始通知查扣光碟清冊中有「華麗一
    族」，而通知於同年十月五日前往製作告訴筆錄，業據蔡培
    於原審及本院證述綦詳，且承辦警員周克志、王戊戍於原
    審證稱於搜索查扣本案日劇光碟後即帶回警局清點作清冊，
    並未在搜索現場清點，且第二中隊警察同日搜索查扣同案被
    告林振勳之日據光碟，其後於同年九月四日搜索查扣毛明義
    之日據光碟，嗣發生毛明義被查扣光碟五百片與被告曹勝清
    被查扣光碟混雜，經被告辯護人發現扣案光碟中有些並非被
    告曹勝清所有，原審訊問承辦警員周克志、王戊戍證實被告
    曹勝清被查扣光碟確有混雜毛明義被查扣光碟之情事，原審
    乃命被告辯護人會同警員清點釐清，亦據承辦警員周克志、
    王戊戍於原審證述在卷，是警察於搜索被告曹勝清現場是否
    查扣「華麗一族」光碟已有可疑，復經本院於準備程序及審
    理時勘驗播放「華麗一族」光碟內容夾雜有日本電視臺之廣
    告（見本院更字卷第二宗第二一０頁、第三宗第十六十七頁
    ），似係直接由日本電視節目播放時側錄而來，與查扣之其
    他日劇光碟內容係由原母帶製作而成並無何廣告顯然不同，
    亦無被告曹勝清之「智翔」註冊商標，是被告曹勝清稱查扣
    之「華麗一族」光碟與其所有之日劇光碟製作方式不同，非
    其所有一節，即不無可能，此外並無其他積極證據足資認定
    該查扣「華麗一族」光碟確為被告曹勝清所有；另同案被告
    林振勳亦證稱：「因波音公司不做了，買全部存貨，…波音
    公司還有上網在賣，有一小部分從我這裡調回去」（見00
    0000000號警卷第十六、十七頁，一五八六六號偵查
    卷第四、五、七九、八０頁），葉建國亦證稱：「林振勳委
    託其包裝光碟，來自波音公司」等情（見同上揭警卷第二四
    至二六頁，同上揭偵查卷第十、十一頁）；況且除「華麗一
    族」光碟外，檢警自搜索伊始迄本院辯論終結已歷時約四年
    間均未舉證有其他告訴人告訴或指證被告曹勝清故意擅自重
    製銷售上揭日劇光碟，且參酌證人蔡培、周克志、王戊戍
    均證稱搜索現場尚有經提出合法授權證明之其他光碟而未予
    查扣等情，故被告曹勝清辯稱其係付代價合法取得日據及其
    他節目授權，苟其欲非法重製銷售，豈須付授權金取得授權
    ，其並無擅自重製銷售上揭日劇光碟之主觀犯意，應可採信
    。
(十五)、警員王戊戍於本院做證時固指稱被告曹勝清被查扣之日劇光
    碟中除「華麗一族」外，尚有「淚光閃閃」等三十四部影片
    非日劇，且有業者享有著作權云云，並提出清冊一份（見本
    院更字卷第三宗第四三、四四頁）。惟經本院比對馬來西亞
    RHYTHM公司與大陸米琦公司、飛揚公司簽訂之六份授權合約
    書之授權節目目錄結果，所稱之「淚光閃閃」等三十四部影
    片均在授權節目目錄中，且有者經本院勘驗確為日劇無誤，
    警員王戊戍指稱該等影片非屬日劇且未經授權云云，不無誤
    會。
(十六)、檢察官指稱被告曹勝清若未擅自重製銷售「華麗一族」節目
    ，為何與告訴人佳昇公司和解，又其如有取得日劇授權，為
    何以違反商標權對古榮琳提出告訴，而不以違反著作權提出
    告訴，其日劇光碟若非盜版為何無識別碼，其自承知悉收到
    之母版上之識別碼被刮除應屬盜版，故其縱有取得授權亦為
    假授權，證人古榮琳、毛明義、沈宗達及被告員工黃雅岱、
    林加修等人均證稱扣案日劇未取得合法授權等語。惟查：
  1.檢察官固提出被告曹勝清與佳昇公司於九十七年五月間以新
    臺幣十萬元就被查扣之「華麗一族」影片和解書影本一份，
    為被告曹勝清所承認，證人蔡培亦證稱有於九十七年五月
    七日和解等情，惟被告曹勝清係因被查扣附表一之日劇光碟
    ，其岳父即同案被告詹夫生、店員林加修被羈押，連同其配
    偶詹鳳美等多人均被列為被告，其本人亦遭限制出境，均被
    檢察官提起公訴，於九十七年一月十日繫屬原審，且本案僅
    佳昇公司就「華麗一族」影片提出告訴，其於情急之下尋求
    與佳昇公司和解，乃人情之常，自不得以其與佳昇公司和解
    即為其不利之認定。
  2.被告曹勝清已取得日劇授權業見上述，其已陳明向行政院新
    聞局申請日劇發行許可，須附具原產地證明，因其向馬來西
    亞RHYTHM公司聯繫無法取得日本原產地證明，故無法向行政
    院新聞局申請日劇發行許可，故其發行之日劇光碟封面所以
    未打印發行公司，為防他人購買其光碟後擅自重製銷售，故
    在其銷售光碟中附加其申請註冊之「智翔」商標，對古榮琳
    才以違反商標權法提出告訴等情。依修正前涉外法律適用法
    （按該法雖於九十九年五月二十六日修正公布，依同法第六
    十三條規定自公布日後一年施行，且同法六十二條規定修正
    施行前發生者，不適用修正施行後之規定。）第九條規定侵
    權行為依侵權行為地法即應適用我國著作權法，而依我國著
    作權法第三十七條第四項規定，須著作財產權之專屬授權人
    才得以自己名義提出告訴，非專屬授權人並不得以自己名義
    提出告訴。大陸米琦公司、飛揚公司係僅自馬來西亞RHYTHM
    公司取得非專屬授權，雖於渠等授權合約書中約定米琦公司
    、飛揚公司得再將其權利授權他人，然其再轉授權永性公司
    於臺灣地區重製、銷售者仍為非專屬授權，依前開規定永性
    公司或被告曹勝清自不得以自己或永性公司名義提出著作財
    產權告訴，故被告曹勝清以違反商標權法對古營琳提出告訴
    並無不合。
  3.按光碟管理條例第四條規定，事業製造預錄式光碟應向主管
    機關申請許可，並經核發許可文件後，始得從事製造。第十
    條規定事業製造預錄式光碟，除依第四條第一項規定取得製
    造許可外，應向主管機關申請核發來源識別碼，始得從事製
    造；前項預錄式光碟，應壓印標示來源識別碼，且不得為虛
    偽不實標示。第十一條規定事業製造前條第一項預錄式光碟
    所需之母版，應向主管機關申請核發來源識別碼，始得從事
    製造；前項母版，應壓印標示來源識別碼，且不得為虛偽不
    實標示。第十二條規定製造機具之輸出或輸入，事前應向主
    管機關申報。違反前揭規定者，依同條例第十五、十七、二
    十條均有罰鍰及沒收機具及成品、半成品等之規定。光碟管
    理條例之所以設上揭規定，乃為管理光碟之製造流通，以防
    止盜版光碟，蓋輸出、輸出製造機器，製造預錄式光碟，均
    須向主管機關申請許可及申請光碟來源識別碼、母版來源識
    別碼，主管機關即留有有關申請資料，若有盜版光碟即可依
    其上之來源識別碼追尋係由何機器、由何人申請、於何地製
    造者，故盜版光碟製造者通常不敢於光碟上標示來源識別碼
    ，即為防止追查之故，故可得知盜版光碟者，通常不會標示
    來源識別碼。但事實上，有些光碟製造業者因某些原因如不
    繳納有關申請規費或為逃避行政查察管理等原因，並未依上
    揭規定申請許可製造光碟，亦未申請取得來源識別碼，故其
    製造之光碟不論是有合法著作權之光碟或為盜版光碟，自無
    來源識別碼可標示，且一旦標示來源識別碼，即可能被追查
    出其未經許可製造光碟而處罰鍰，並沒入機器及成品、半成
    品等，而因未申請許可之不合法製造光碟業者通常其壓製之
    費用較合法申請許可之業者便宜，因此仍不乏有合法著作權
    者委託其製造光碟；此外，亦有合法著作權者因為商業秘密
    如防止競爭等，而不讓他人知悉其光碟之來源（按來源識別
    碼係由何蘭非利甫公司統一製訂，全世界通用，各國各有其
    來源識別碼之範圍，由來源識別碼即可知悉光碟係來自何國
    ），故不於光碟標示來源識別碼，或將光碟標示來源識別碼
    刮除。故光碟上無來源識別碼者，並非即可認定為盜版光碟
    。此所以本案檢察官向經濟部光碟查緝小組函詢；合法預錄
    式光碟應具備何種資訊？經濟部光碟查緝小組函復稱：須取
    得合法授權外，光碟上應標示來源識別碼等情（見九六年度
    偵字第一五八六三號偵查卷第三七一、四０二頁）。可知是
    否為盜版光碟應以是否有合法授權為認定之依據，來源識別
    碼之有無僅為認定是否盜版之參考資料。本案被告曹勝清被
    查扣之日劇光碟，固無來源識別碼，或母版之來源識別碼遭
    刮除，但其係經合法授權業如上述，且告訴取締古榮琳查獲
    之日劇「怪醫黑傑克」、「十四歲之媽媽」、「弦月凝空」
    、「小孤島大醫生」、「在你成為回憶之前」、「家族」等
    光碟內容中均有被告曹勝清申准註冊之「智翔」商標（見臺
    中市警察局第六分局中分六警偵字第００九六０００六五二
    六號警卷第三六至四一頁），本院勘驗本案查扣之日劇光碟
    內容中亦有上揭商標（見本院更字卷第二宗第九頁），被告
    曹勝清應係相信有取得合法授權始敢將其註冊商標使用於日
    劇光碟，故其亦無故意擅自重製、銷售之主觀犯意，自不得
    以查扣之日劇光碟無來源識別碼而為其不利之認定。退步而
    言，縱檢察官所稱被告曹勝清取得授權為假授權屬實，惟其
    既以代價取得授權，其亦相信有取得合法授權，並無擅自重
    製、銷售之主觀犯意，亦與著作權法第九十一條第三項之意
    圖銷售而擅自以重製於光碟之方法侵害他人之著作財產權、
    第九十一條之一第三項前段之明知係侵害著作財產權之光碟
    重製物而散布罪，均僅處罰故意犯者不合，不能繩以該罪。
  4.次按證人係就他人之訴訟案件陳述自己所見所聞之具體事實
    （參照刑事訴訟法第一七六條之一立法理由），證人古榮琳
    、毛明義、沈宗達及被告員工黃雅岱、林加修等人對於永性
    公司以大陸米琦公司、飛揚公司仲介人地位共同簽署馬來西
    亞RHYTHM公司與米琦公司、飛揚公司之六份授權合約書，大
    陸米琦公司、飛揚公司復將自馬來西亞RHYTHM公司所取得日
    劇於中國地區（含臺灣、澳門）授權重製、銷售之權利，轉
    授權被告曹勝清於臺灣地區重製、銷售之事實，該等證人並
    未見聞，故該等證人所稱被告曹勝清重製銷售之日劇未經授
    權等詞核係渠等個人臆測之詞，且與上揭事實不合，自不能
    據為不利被告曹勝清之認定。
六、綜上所述，被告曹勝清係相信查扣日劇光碟有取得合法授權
    ，並無故意擅自重製、銷售之主觀犯意，且查扣日劇光碟絕
    大部分確實有取得合法授權，查扣之「華麗一族」光碟之來
    源頗有疑義，並無積極證據足資認定係為被告曹勝清所重製
    銷售，況且佳昇公司復已就「華麗一族」光碟具狀撤回告訴
    ，之外並無何告訴人告訴指證，是被告曹勝清被訴違反著作
    權法部分之犯罪尚屬不能證明，其上訴為有理由，原審為其
    有罪之判決，核有未洽，爰將原判決該部分撤銷，改判為無
    罪之諭知。
七、檢察官移送併案審理部分（一審併案者為九十七年度偵字第
    四六四五號，二審併案者為九十七年度偵字第八三一號，三
    審併案者為九十七年度偵字第二八四０六號）與上開被告曹
    振宗被訴違反著作權部分係為實質相同之同一事實，其該部
    分既經查明判決無罪，各併案部分即勿庸再退回地方法院檢
    察署檢察官另行處理，併予敘明。
據上論斷，應依刑事訴訟法第三百六十九條第一項前段、第三百
六十四條、第三百零一條，判決如主文。
本案經檢察官羅雪梅到庭執行職務。
中　　華　　民　　國　　100 　年　　6 　　月　　9 　　日
　　　　　　　　　　智慧財產法院第二庭
　　　　　　　　　　　　　　　　審判長法　官  陳忠行
                                      法　官  熊誦梅
                                      法　官  曾啟謀
以上正本係照原本作成。
如不服本判決，應於收受送達後十日內向本院提出上訴書狀，其
未敘述上訴之理由者並得於提起上訴後十日內向本院補提理由書
（均須按他造當事人之人數附繕本）。
中　　華　　民　　國　　100 　年　　6 　　月　　16　　日
                                      書記官　蔡錦輝
附表一、被告曹勝清被查扣日劇光碟
附表一之一：96年6 月26日臺中市北屯區298 巷26弄32號之1
            查扣日劇光碟（共21305 片）
┌──┬────────┬───┬────┐
│編號│ 品      名     │ 單 位│ 數  量 │
├──┴────────┴───┴────┤
│B1箱                                    │
├──┬────────┬───┬────┤
│ 1  │黑革手帖        │ 片   │   5    │
├──┼────────┼───┼────┤
│ 2  │頂尖女主撥      │ 片   │   8    │
├──┼────────┼───┼────┤
│ 3  │冰壁            │ 片   │   5    │
├──┼────────┼───┼────┤
│ 4  │不能結婚的男人  │ 片   │   6    │
├──┼────────┼───┼────┤
│ 5  │美食偵探王      │ 片   │   5    │
├──┼────────┼───┼────┤
│ 6  │西遊記          │ 片   │   8    │
├──┼────────┼───┼────┤
│ 7  │墜入情網        │ 片   │   2    │
├──┼────────┼───┼────┤
│ 8  │最後聖誕節      │ 片   │   6    │
├──┼────────┼───┼────┤
│ 9  │鬼嫁日記        │ 片   │   8    │
├──┼────────┼───┼────┤
│10  │美麗人生        │ 片   │   2    │
├──┼────────┼───┼────┤
│11  │嫁個好人家      │ 片   │   2    │
├──┼────────┼───┼────┤
│12  │老闆這週要出牆  │ 片   │   2    │
├──┼────────┼───┼────┤
│13  │庶務二課（1）   │ 片   │   1    │
├──┼────────┼───┼────┤
│14  │GOOD  LUCK      │ 片   │   2    │
├──┼────────┼───┼────┤
│15  │志村大爆笑      │ 片   │   3    │
├──┼────────┼───┼────┤
│16  │孤島醫生        │ 片   │   2    │
├──┼────────┼───┼────┤
│17  │大和拜金女      │ 片   │   2    │
├──┼────────┼───┼────┤
│18  │地獄少女        │ 片   │   2    │
├──┼────────┼───┼────┤
│19  │1公升的眼淚     │ 片   │  10    │
├──┼────────┼───┼────┤
│20  │冰點            │ 片   │   2    │
├──┼────────┼───┼────┤
│21  │拜啟父親大人    │ 片   │   2    │
├──┼────────┼───┼────┤
│22  │李香蘭          │ 片   │   2    │
├──┼────────┼───┼────┤
│23  │壞人們          │ 片   │   2    │
├──┼────────┼───┼────┤
│24  │蛋糕上的草莓    │ 片   │   2    │
├──┼────────┼───┼────┤
│25  │假面戰士        │ 片   │   2    │
│    │（K708-9)       │      │        │
├──┼────────┼───┼────┤
│26  │最後辯護人      │ 片   │   2    │
├──┼────────┼───┼────┤
│27  │變身特派員      │ 片   │   7    │
├──┼────────┼───┼────┤
│28  │夫婦            │ 片   │   6    │
├──┼────────┼───┼────┤
│29  │醫龍            │ 片   │   2    │
├──┼────────┼───┼────┤
│30  │離婚辯護士      │ 片   │   2    │
├──┼────────┼───┼────┤
│31  │牙狼            │ 片   │   3    │
├──┼────────┼───┼────┤
│32  │極道鮮師（1）   │ 片   │   7    │
├──┼────────┼───┼────┤
│33  │神不會擲骰子    │ 片   │   6    │
├──┼────────┼───┼────┤
│34  │琉璃之島        │ 片   │   2    │
├──┼────────┼───┼────┤
│35  │HERO特別版      │ 片   │   1    │
├──┼────────┼───┼────┤
│36  │叫我CA          │ 片   │   4    │
├──┼────────┼───┼────┤
│37  │救命病棟（3）   │ 片   │   1    │
├──┼────────┼───┼────┤
│38  │我的老大我的英雄│ 片   │   1    │
├──┼────────┼───┼────┤
│39  │傻大姊          │ 片   │   8    │
├──┼────────┼───┼────┤
│40  │危險姊姊        │ 片   │   2    │
├──┼────────┼───┼────┤
│41  │不信的時候      │ 片   │   1    │
├──┼────────┼───┼────┤
│42  │羅密歐與茱麗葉  │ 片   │   1    │
├──┴────────┴───┴────┤
│第二箱                                  │
├──┬────────┬───┬────┤
│ 1  │我的生存之道    │ 片   │   2    │
├──┼────────┼───┼────┤
│ 2  │愛與死          │ 片   │   2    │
├──┼────────┼───┼────┤
│ 3  │一公升的眼淚    │ 片   │   2    │
├──┼────────┼───┼────┤
│ 4  │冷面派遣員      │ 片   │   2    │
├──┼────────┼───┼────┤
│ 5  │虎與龍          │ 片   │   2    │
├──┼────────┼───┼────┤
│ 6  │白色巨塔        │ 片   │   2    │
├──┼────────┼───┼────┤
│ 7  │極道鮮師2       │ 片   │   2    │
├──┼────────┼───┼────┤
│ 8  │白色之戀        │ 片   │   2    │
├──┼────────┼───┼────┤
│ 9  │甜蜜季節        │ 片   │   2    │
├──┼────────┼───┼────┤
│10  │邱比特的惡作劇  │ 片   │   2    │
├──┼────────┼───┼────┤
│11  │魔女的條件      │ 片   │   2    │
├──┼────────┼───┼────┤
│12  │小孤島大醫生    │ 片   │   6    │
├──┼────────┼───┼────┤
│13  │濃情芳心        │ 片   │   2    │
├──┼────────┼───┼────┤
│14  │馬屁精之勇      │ 片   │   2    │
├──┼────────┼───┼────┤
│15  │陌生人          │ 片   │   2    │
├──┼────────┼───┼────┤
│16  │海猿            │ 片   │   2    │
├──┼────────┼───┼────┤
│17  │東京愛情電影    │ 片   │   2    │
├──┼────────┼───┼────┤
│18  │白之影          │ 片   │   2    │
├──┼────────┼───┼────┤
│19  │國光之政        │ 片   │   2    │
├──┼────────┼───┼────┤
│20  │大和拜金女      │ 片   │   2    │
├──┼────────┼───┼────┤
│21  │愛的力量        │ 片   │   2    │
├──┼────────┼───┼────┤
│22  │我腳下的道路    │ 片   │   4    │
├──┼────────┼───┼────┤
│23  │14歲的媽媽      │ 片   │   2    │
├──┼────────┼───┼────┤
│24  │父親大人        │ 片   │   2    │
├──┼────────┼───┼────┤
│25  │圈套3           │ 片   │   2    │
├──┼────────┼───┼────┤
│26  │極道鮮師        │ 片   │   2    │
├──┼────────┼───┼────┤
│27  │冰的世界        │ 片   │   2    │
├──┼────────┼───┼────┤
│28  │自由戀愛        │ 片   │   1    │
├──┼────────┼───┼────┤
│29  │笑的大學        │ 片   │   1    │
├──┼────────┼───┼────┤
│30  │王樣的心臟      │ 片   │   1    │
├──┼────────┼───┼────┤
│31  │買地方報的女人  │ 片   │   1    │
├──┼────────┼───┼────┤
│32  │秘密妻子2       │ 片   │   1    │
├──┼────────┼───┼────┤
│33  │護士小葵        │ 片   │   1    │
├──┼────────┼───┼────┤
│34  │錢道6           │ 片   │   1    │
├──┼────────┼───┼────┤
│35  │爸爸的眼淚      │ 片   │   1    │
├──┼────────┼───┼────┤
│36  │櫻桃小丸子2     │ 片   │   1    │
├──┼────────┼───┼────┤
│37  │傻大姐          │ 片   │   1    │
├──┼────────┼───┼────┤
│38  │愛與死          │ 片   │   2    │
├──┼────────┼───┼────┤
│39  │我的生存之道    │ 片   │   2    │
├──┼────────┼───┼────┤
│40  │心理醫生        │ 片   │   2    │
├──┼────────┼───┼────┤
│41  │夫婦            │ 片   │   2    │
├──┼────────┼───┼────┤
│42  │人生好棒        │ 片   │   2    │
├──┼────────┼───┼────┤
│43  │熱烈的中華飯店  │ 片   │   2    │
├──┼────────┼───┼────┤
│44  │女婿大人        │ 片   │   2    │
├──┼────────┼───┼────┤
│45  │赤色疑惑        │ 片   │   2    │
├──┼────────┼───┼────┤
│46  │整型美人        │ 片   │   2    │
├──┼────────┼───┼────┤
│47  │辣妹掌門人      │ 片   │   2    │
├──┼────────┼───┼────┤
│48  │美人            │ 片   │   2    │
├──┼────────┼───┼────┤
│49  │惡戲            │ 片   │   2    │
├──┼────────┼───┼────┤
│50  │離婚辯護士      │ 片   │   2    │
├──┼────────┼───┼────┤
│51  │快遞高手        │ 片   │   2    │
├──┼────────┼───┼────┤
│52  │不信的時候      │ 片   │   4    │
├──┼────────┼───┼────┤
│53  │結婚男          │ 片   │   4    │
├──┼────────┼───┼────┤
│54  │嫁個好人家      │ 片   │   4    │
├──┼────────┼───┼────┤
│55  │特警2人組       │ 片   │   2    │
├──┼────────┼───┼────┤
│56  │金八先生        │ 片   │   2    │
├──┼────────┼───┼────┤
│57  │名牌愛情        │ 片   │   2    │
├──┼────────┼───┼────┤
│58  │新好男人        │ 片   │   2    │
├──┼────────┼───┼────┤
│59  │與光同仁        │ 片   │   2    │
├──┼────────┼───┼────┤
│60  │迷糊動物醫生    │ 片   │   2    │
├──┼────────┼───┼────┤
│61  │輕輕握住你的手  │ 片   │   2    │
├──┼────────┼───┼────┤
│62  │弦月凝空        │ 片   │   2    │
├──┼────────┼───┼────┤
│63  │拜啟父上樣      │ 片   │   2    │
├──┼────────┼───┼────┤
│64  │101次求婚       │ 片   │   2    │
├──┼────────┼───┼────┤
│65  │金融小子        │ 片   │   2    │
├──┼────────┼───┼────┤
│66  │心靈感應        │ 片   │   4    │
├──┼────────┼───┼────┤
│67  │極道鮮師        │ 片   │   2    │
├──┼────────┼───┼────┤
│68  │愛的力量        │ 片   │   2    │
├──┼────────┼───┼────┤
│69  │唯一的愛        │ 片   │   1    │
├──┼────────┼───┼────┤
│70  │悲劇            │ 片   │   1    │
├──┼────────┼───┼────┤
│71  │愛的君人        │ 片   │   1    │
├──┼────────┼───┼────┤
│72  │愛情一本道      │ 片   │   1    │
├──┴────────┴───┴────┤
│A56箱                                   │
├──┬────────┬───┬────┤
│ 1  │金融小子        │ 片   │  10    │
├──┼────────┼───┼────┤
│ 2  │極道鮮師        │ 片   │   5    │
├──┼────────┼───┼────┤
│ 3  │跟我說愛我      │ 片   │   8    │
├──┼────────┼───┼────┤
│ 4  │在你成為回憶之前│ 片   │  52    │
├──┼────────┼───┼────┤
│ 5  │邱比特的惡作劇  │ 片   │  64    │
├──┼────────┼───┼────┤
│ 6  │永遠的仔        │ 片   │  24    │
├──┼────────┼───┼────┤
│ 7  │家族            │ 片   │  40    │
├──┼────────┼───┼────┤
│A44箱                                   │
├──┬────────┬───┬────┤
│ 1  │金太郎          │ 片   │ 128    │
├──┼────────┼───┼────┤
│ 2  │國光之政        │ 片   │  52    │
├──┼────────┼───┼────┤
│ 3  │麻辣嬌娃        │ 片   │   2    │
├──┼────────┼───┼────┤
│ 4  │我想要跳笆蕾    │ 片   │  22    │
├──┴────────┴───┴────┤
│A4箱                                    │
├──┬────────┬───┬────┤
│ 1  │時效警察        │ 片   │ 200    │
├──┴────────┴───┴────┤
│A62箱                                   │
├──┬────────┬───┬────┤
│ 1  │辣女逮捕令      │ 片   │  20    │
├──┼────────┼───┼────┤
│ 2  │我的生存之道    │ 片   │   8    │
├──┼────────┼───┼────┤
│ 3  │金八先生        │ 片   │ 172    │
├──┴────────┴───┴────┤
│A55箱                                   │
├──┬────────┬───┬────┤
│ 1  │我的生存之道    │ 片   │  18    │
├──┼────────┼───┼────┤
│ 2  │甜心空姐        │ 片   │  42    │
├──┼────────┼───┼────┤
│ 3  │最後的禮物      │ 片   │  52    │
├──┼────────┼───┼────┤
│ 4  │琉璃之島        │ 片   │ 104    │
├──┼────────┼───┼────┤
│ 5  │美食偵探王      │ 片   │   6    │
├──┼────────┼───┼────┤
│ 6  │愛的力量        │ 片   │   2    │
├──┼────────┼───┼────┤
│ 7  │14歲的媽媽      │ 片   │   6    │
├──┴────────┴───┴────┤
│A41箱                                   │
├──┬────────┬───┬────┤
│ 1  │不結婚的男人    │ 片   │  30    │
│    │15×2           │      │        │
├──┼────────┼───┼────┤
│ 2  │不結婚的男人    │ 片   │  84    │
│    │6×14           │      │        │
├──┼────────┼───┼────┤
│ 3  │不結婚的男人    │ 片   │  36    │
│    │（裸片）        │      │        │
├──┼────────┼───┼────┤
│ 4  │濃情芳心        │ 片   │  32    │
├──┼────────┼───┼────┤
│ 5  │役者魂          │ 片   │  12    │
├──┼────────┼───┼────┤
│ 6  │不信的時候12×2 │ 片   │  24    │
├──┼────────┼───┼────┤
│ 7  │不信的時候18×2 │ 片   │  36    │
├──┼────────┼───┼────┤
│ 8  │不信的時候4×6  │ 片   │  24    │
├──┼────────┼───┼────┤
│ 9  │地獄少女        │ 片   │  16    │
├──┼────────┼───┼────┤
│10  │半個醫生        │ 片   │   4    │
├──┼────────┼───┼────┤
│11  │2000年之戀      │ 片   │   8    │
├──┴────────┴───┴────┤
│A13箱                                   │
├──┬────────┬───┬────┤
│ 1  │HERO            │ 片   │  52    │
├──┼────────┼───┼────┤
│ 2  │冰上悍將        │ 片   │  22    │
├──┼────────┼───┼────┤
│ 3  │愛相隨          │ 片   │  16    │
├──┼────────┼───┼────┤
│ 4  │污穢之舌        │ 片   │  11    │
├──┼────────┼───┼────┤
│ 5  │功名            │ 片   │  32    │
├──┼────────┼───┼────┤
│ 6  │午餐女王        │ 片   │  26    │
├──┼────────┼───┼────┤
│ 7  │女人29          │ 片   │  32    │
├──┼────────┼───┼────┤
│ 8  │網球甜心        │ 片   │  29    │
├──┴────────┴───┴────┤
│A25箱                                   │
├──┬────────┬───┬────┤
│ 1  │UNFAIR特        │ 片   │  12    │
├──┼────────┼───┼────┤
│ 2  │最後約定        │ 片   │  41    │
├──┼────────┼───┼────┤
│ 3  │羅密歐          │ 片   │   8    │
├──┼────────┼───┼────┤
│ 4  │玉蘭            │ 片   │  45    │
├──┼────────┼───┼────┤
│ 5  │折翼天使        │ 片   │  33    │
├──┼────────┼───┼────┤
│ 6  │世界奇妙物語    │ 片   │  10    │
├──┴────────┴───┴────┤
│A57箱                                   │
├──┬────────┬───┬────┤
│ 1  │交響情人夢      │ 片   │ 200    │
├──┴────────┴───┴────┤
│A39箱                                   │
├──┬────────┬───┬────┤
│ 1  │魔女太太        │ 片   │  42    │
├──┼────────┼───┼────┤
│ 2  │不高興          │ 片   │  80    │
├──┼────────┼───┼────┤
│ 3  │叫他第一名      │ 片   │  18    │
├──┼────────┼───┼────┤
│ 4  │黃金保齡球      │ 片   │  24    │
├──┼────────┼───┼────┤
│ 5  │金融小子        │ 片   │   4    │
├──┼────────┼───┼────┤
│ 6  │菜鳥            │ 片   │  22    │
├──┼────────┼───┼────┤
│ 7  │甜蜜季節        │ 片   │   4    │
├──┼────────┼───┼────┤
│ 8  │嫁個好人家      │ 片   │  22    │
├──┴────────┴───┴────┤
│A38箱                                   │
├──┬────────┬───┬────┤
│ 1  │醫龍            │ 片   │ 304    │
├──┼────────┼───┼────┤
│ 2  │未成年          │ 片   │  22    │
├──┼────────┼───┼────┤
│ 3  │白虎隊          │ 片   │  22    │
├──┴────────┴───┴────┤
│A72箱                                   │
├──┬────────┬───┬────┤
│ 1  │律政HERO        │ 片   │   9    │
├──┼────────┼───┼────┤
│ 2  │小丸子          │ 片   │  10    │
├──┼────────┼───┼────┤
│ 3  │華沙之丘        │ 片   │   4    │
├──┼────────┼───┼────┤
│ 4  │情緣            │ 片   │  78    │
├──┴────────┴───┴────┤
│A3箱                                    │
├──┬────────┬───┬────┤
│ 1  │夏之雪          │ 片   │  67    │
├──┼────────┼───┼────┤
│ 2  │李香蘭          │ 片   │  38    │
├──┼────────┼───┼────┤
│ 3  │野豬大改造      │ 片   │  45    │
├──┼────────┼───┼────┤
│ 4  │遙控刑警        │ 片   │  12    │
├──┼────────┼───┼────┤
│ 5  │顏              │ 片   │   8    │
├──┼────────┼───┼────┤
│ 6  │愛的故事        │ 片   │  20    │
├──┼────────┼───┼────┤
│ 7  │變身            │ 片   │  24    │
├──┴────────┴───┴────┤
│A65箱                                   │
├──┬────────┬───┬────┤
│ 1  │時效警察        │ 片   │ 200    │
├──┴────────┴───┴────┤
│A63箱                                   │
├──┬────────┬───┬────┤
│ 1  │美食偵探王      │ 片   │ 200    │
├──┴────────┴───┴────┤
│A76箱                                   │
├──┬────────┬───┬────┤
│ 1  │情定大飯店      │ 片   │ 144    │
├──┴────────┴───┴────┤
│A69箱                                   │
├──┬────────┬───┬────┤
│ 1  │家庭煮夫        │ 片   │  24    │
├──┼────────┼───┼────┤
│ 2  │人生好棒        │ 片   │  70    │
├──┼────────┼───┼────┤
│ 3  │青的年代        │ 片   │   4    │
├──┼────────┼───┼────┤
│ 4  │跳躍大搜查線    │ 片   │  62    │
├──┼────────┼───┼────┤
│ 5  │漂流教室        │ 片   │  10    │
├──┼────────┼───┼────┤
│ 6  │好孩子的伴      │ 片   │  20    │
├──┼────────┼───┼────┤
│ 7  │叫我CA          │ 片   │   4    │
├──┼────────┼───┼────┤
│ 8  │愛上大明星      │ 片   │   4    │
├──┴────────┴───┴────┤
│A15箱                                   │
├──┬────────┬───┬────┤
│ 1  │心靈感應        │ 片   │  16    │
├──┼────────┼───┼────┤
│ 2  │小早川伸木之戀  │ 片   │  59    │
├──┼────────┼───┼────┤
│ 3  │白色巨塔        │ 片   │  84    │
├──┼────────┼───┼────┤
│ 4  │戀愛革命        │ 片   │  10    │
├──┼────────┼───┼────┤
│ 5  │拜啟父親大人    │ 片   │  36    │
├──┴────────┴───┴────┤
│A31箱                                   │
├──┬────────┬───┬────┤
│ 1  │查稅女王        │ 片   │  43    │
├──┼────────┼───┼────┤
│ 2  │愛情一本道      │ 片   │   6    │
├──┼────────┼───┼────┤
│ 3  │新好男人        │ 片   │  50    │
├──┼────────┼───┼────┤
│ 4  │GOOD  LUCK      │ 片   │  16    │
├──┼────────┼───┼────┤
│ 5  │虎與龍          │ 片   │  58    │
├──┼────────┼───┼────┤
│ 6  │一封信          │ 片   │  16    │
├──┼────────┼───┼────┤
│ 7  │司法人員八人組  │ 片   │  38    │
├──┴────────┴───┴────┤
│A30箱                                   │
├──┬────────┬───┬────┤
│ 1  │鬼嫁日記        │ 片   │ 100    │
├──┼────────┼───┼────┤
│ 2  │極道鮮師        │ 片   │  33    │
├──┼────────┼───┼────┤
│ 3  │夢之加州        │ 片   │   8    │
├──┼────────┼───┼────┤
│ 4  │女王教室        │ 片   │  52    │
├──┼────────┼───┼────┤
│ 5  │黃金保齡球      │ 片   │  14    │
├──┼────────┼───┼────┤
│ 6  │新宿傷痕戀歌    │ 片   │  32    │
├──┴────────┴───┴────┤
│A23箱                                   │
├──┬────────┬───┬────┤
│ 1  │壞人們          │ 片   │  80    │
├──┼────────┼───┼────┤
│ 2  │手指            │ 片   │   7    │
├──┼────────┼───┼────┤
│ 3  │女之一代記      │ 片   │   4    │
├──┼────────┼───┼────┤
│ 4  │報恩            │ 片   │   8    │
├──┼────────┼───┼────┤
│ 5  │志村            │ 片   │  27    │
├──┼────────┼───┼────┤
│ 6  │NO.1男公關      │ 片   │   4    │
├──┼────────┼───┼────┤
│ 7  │金田少年        │ 片   │   9    │
├──┼────────┼───┼────┤
│ 8  │網壇小魔女      │ 片   │   7    │
├──┼────────┼───┼────┤
│ 9  │三間廚房        │ 片   │  17    │
├──┴────────┴───┴────┤
│A68箱                                   │
├──┬────────┬───┬────┤
│ 1  │情定大飯店      │ 片   │ 508    │
├──┼────────┼───┼────┤
│ 2  │琉璃之島        │ 片   │  14    │
├──┼────────┼───┼────┤
│ 3  │最後禮物        │ 片   │  11    │
├──┼────────┼───┼────┤
│ 4  │F4              │ 片   │  13    │
├──┼────────┼───┼────┤
│ 5  │甜蜜空姐        │ 片   │   2    │
├──┼────────┼───┼────┤
│ 6  │新宿傷痕戀歌    │ 片   │  32    │
├──┴────────┴───┴────┤
│A17箱                                   │
├──┬────────┬───┬────┤
│ 1  │演歌女王        │ 片   │  78    │
├──┼────────┼───┼────┤
│ 2  │馬屁精之男      │ 片   │  24    │
├──┼────────┼───┼────┤
│ 3  │弦月凝空        │ 片   │  36    │
├──┼────────┼───┼────┤
│ 4  │媽媽情人        │ 片   │  60    │
├──┼────────┼───┼────┤
│ 5  │慢舞            │ 片   │  38    │
├──┴────────┴───┴────┤
│A23箱                                   │
├──┬────────┬───┬────┤
│ 1  │戀愛偏差值      │ 片   │ 110    │
├──┼────────┼───┼────┤
│ 2  │引擎            │ 片   │  24    │
├──┼────────┼───┼────┤
│ 3  │迷糊動物高手    │ 片   │  12    │
├──┼────────┼───┼────┤
│ 4  │快遞高手        │ 片   │  10    │
├──┼────────┼───┼────┤
│ 5  │愛君            │ 片   │   8    │
├──┼────────┼───┼────┤
│ 6  │水男孩          │ 片   │  70    │
├──┴────────┴───┴────┤
│A32箱                                   │
├──┬────────┬───┬────┤
│ 1  │慢舞            │ 片   │  30    │
├──┼────────┼───┼────┤
│ 2  │離婚辯護士      │ 片   │  20    │
├──┼────────┼───┼────┤
│ 3  │古任三郎      │ 片   │  98    │
├──┼────────┼───┼────┤
│ 4  │老婆這週要出牆  │ 片   │  50    │
├──┼────────┼───┼────┤
│ 5  │鮪魚            │ 片   │  32    │
├──┴────────┴───┴────┤
│A24箱                                   │
├──┬────────┬───┬────┤
│ 1  │池袋西口公園    │ 片   │  32    │
├──┼────────┼───┼────┤
│ 2  │電車男          │ 片   │ 132    │
│    │29×2＋10×7＋4 │      │        │
├──┼────────┼───┼────┤
│ 3  │電車男特        │ 片   │  44    │
├──┼────────┼───┼────┤
│ 4  │蛋糕上的草莓    │ 片   │   6    │
├──┼────────┼───┼────┤
│ 5  │最後聖誕夜      │ 片   │  39    │
├──┴────────┴───┴────┤
│A12箱                                   │
├──┬────────┬───┬────┤
│ 1  │STAND  UP       │ 片   │   4    │
├──┼────────┼───┼────┤
│ 2  │特警二人組      │ 片   │  14    │
├──┼────────┼───┼────┤
│ 3  │給父親口信      │ 片   │  10    │
├──┼────────┼───┼────┤
│ 4  │夫婦            │ 片   │  22    │
├──┼────────┼───┼────┤
│ 5  │偶像媽咪        │ 片   │  14    │
├──┼────────┼───┼────┤
│ 6  │無賴男          │ 片   │   4    │
├──┼────────┼───┼────┤
│ 7  │太陽季節        │ 片   │   8    │
├──┼────────┼───┼────┤
│ 8  │木根津貓眼      │ 片   │  16    │
├──┼────────┼───┼────┤
│ 9  │圈套            │ 片   │  41    │
├──┼────────┼───┼────┤
│10  │暴風雨的        │ 片   │  38    │
├──┼────────┼───┼────┤
│11  │小雨夢中世界    │ 片   │   6    │
├──┼────────┼───┼────┤
│12  │圈套特          │ 片   │   5    │
├──┼────────┼───┼────┤
│13  │小孤島大醫生    │ 片   │  77    │
├──┴────────┴───┴────┤
│A2箱（裸片）                            │
├──┬────────┬───┬────┤
│ 1  │沈睡的森林      │ 片   │1000    │
├──┼────────┼───┼────┤
│ 2  │傻瓜殿下        │ 片   │ 500    │
├──┼────────┼───┼────┤
│ 3  │東京鐵塔        │ 片   │ 500    │
├──┼────────┼───┼────┤
│ 4  │東京愛情電影    │ 片   │ 340    │
├──┴────────┴───┴────┤
│A1箱（裸片）                            │
├──┬────────┬───┬────┤
│ 1  │勁舞女孩        │ 片   │ 600    │
├──┼────────┼───┼────┤
│ 2  │圈套            │ 片   │ 100    │
├──┼────────┼───┼────┤
│ 3  │冰上悍將        │ 片   │ 200    │
├──┼────────┼───┼────┤
│ 4  │美食偵探        │ 片   │ 200    │
├──┼────────┼───┼────┤
│ 5  │女的一代記      │ 片   │ 100    │
├──┼────────┼───┼────┤
│ 6  │北之零年        │ 片   │ 100    │
├──┼────────┼───┼────┤
│ 7  │梅子            │ 片   │  40    │
├──┼────────┼───┼────┤
│ 8  │愛君            │ 片   │  80    │
├──┼────────┼───┼────┤
│ 9  │唯一的愛        │ 片   │  70    │
├──┼────────┼───┼────┤
│10  │MY BOSS MY HERO │ 片   │  50    │
├──┼────────┼───┼────┤
│11  │野豬大改造      │ 片   │  80    │
├──┼────────┼───┼────┤
│12  │戀愛世代        │ 片   │  90    │
├──┼────────┼───┼────┤
│13  │愛的力量        │ 片   │  40    │
├──┼────────┼───┼────┤
│14  │M的悲劇         │ 片   │  70    │
├──┼────────┼───┼────┤
│15  │我的腳下        │ 片   │  40    │
├──┼────────┼───┼────┤
│16  │愛情一本道      │ 片   │  40    │
├──┼────────┼───┼────┤
│17  │14歲的媽媽      │ 片   │  40    │
├──┼────────┼───┼────┤
│18  │孃王            │ 片   │  50    │
├──┼────────┼───┼────┤
│19  │慢舞            │ 片   │  40    │
├──┼────────┼───┼────┤
│20  │無賴男          │ 片   │  40    │
├──┴────────┴───┴────┤
│A34箱                                   │
├──┬────────┬───┬────┤
│ 1  │墜入情網        │ 片   │  28    │
├──┼────────┼───┼────┤
│ 2  │小雨的夢中世界  │ 片   │   4    │
├──┼────────┼───┼────┤
│ 3  │警視廳鑑識班    │ 片   │  20    │
├──┼────────┼───┼────┤
│ 4  │熱血男兒        │ 片   │  16    │
├──┼────────┼───┼────┤
│ 5  │戀愛詐欺師      │ 片   │  16    │
├──┼────────┼───┼────┤
│ 6  │協奏曲          │ 片   │   2    │
├──┼────────┼───┼────┤
│ 7  │陌生人          │ 片   │ 112    │
├──┼────────┼───┼────┤
│ 8  │與光同行        │ 片   │  18    │
├──┼────────┼───┼────┤
│ 9  │愛上恐龍妹      │ 片   │   8    │
├──┴────────┴───┴────┤
│A20箱（單片）                           │
├──┬────────┬───┬────┤
│ 1  │錢道            │ 片   │  16    │
├──┼────────┼───┼────┤
│ 2  │第59次求婚      │ 片   │  13    │
├──┼────────┼───┼────┤
│ 3  │廣島昭和20年    │ 片   │  52    │
├──┼────────┼───┼────┤
│ 4  │廚房戰爭        │ 片   │  20    │
├──┼────────┼───┼────┤
│ 5  │渡邊普的物語    │ 片   │  15    │
├──┼────────┼───┼────┤
│ 6  │女王峰          │ 片   │  13    │
├──┼────────┼───┼────┤
│ 7  │六千人的生命簽證│ 片   │  16    │
├──┴────────┴───┴────┤
│A14箱（單片）                           │
├──┬────────┬───┬────┤
│ 1  │秘密妻子        │ 片   │  43    │
├──┼────────┼───┼────┤
│ 2  │世界奇妙物語    │ 片   │  31    │
├──┼────────┼───┼────┤
│ 3  │王樣的心臟      │ 片   │  40    │
├──┼────────┼───┼────┤
│ 4  │鄧麗君          │ 片   │  13    │
├──┴────────┴───┴────┤
│A28箱                                   │
├──┬────────┬───┬────┤
│ 1  │變身特派員（單）│ 片   │  21    │
├──┼────────┼───┼────┤
│ 2  │變身特派員      │ 片   │ 265    │
├──┴────────┴───┴────┤
│A26箱                                   │
├──┬────────┬───┬────┤
│ 1  │大奧            │ 片   │ 103    │
├──┼────────┼───┼────┤
│ 2  │女婿大人        │ 片   │  26    │
├──┼────────┼───┼────┤
│ 3  │UNFAIR          │ 片   │  61    │
├──┼────────┼───┼────┤
│ 4  │嫁個好人家      │ 片   │  85    │
├──┴────────┴───┴────┤
│A5箱                                    │
├──┬────────┬───┬────┤
│ 1  │名牌愛情        │ 片   │  28    │
├──┼────────┼───┼────┤
│ 2  │冰的世界        │ 片   │  16    │
├──┼────────┼───┼────┤
│ 3  │辣妹掌門人      │ 片   │  37    │
├──┼────────┼───┼────┤
│ 4  │愛與死          │ 片   │  14    │
├──┼────────┼───┼────┤
│ 5  │百年物語        │ 片   │   8    │
├──┼────────┼───┼────┤
│ 6  │最後辯護人      │ 片   │  14    │
├──┼────────┼───┼────┤
│ 7  │整型美人        │ 片   │  31    │
├──┼────────┼───┼────┤
│ 8  │傻大姊          │ 片   │  56    │
├──┼────────┼───┼────┤
│ 9  │戀愛補給品      │ 片   │   2    │
├──┼────────┼───┼────┤
│10  │約30噓          │ 片   │   4    │
├──┼────────┼───┼────┤
│11  │東京奇妙之旅    │ 片   │   4    │
├──┴────────┴───┴────┤
│A29箱                                   │
├──┬────────┬───┬────┤
│ 1  │一個屋簷下      │ 片   │  16    │
├──┼────────┼───┼────┤
│ 2  │心理醫師        │ 片   │   8    │
├──┼────────┼───┼────┤
│ 3  │離婚辯護士      │ 片   │  18    │
├──┼────────┼───┼────┤
│ 4  │再見小津老師    │ 片   │  17    │
├──┼────────┼───┼────┤
│ 5  │超級奶爸        │ 片   │  18    │
├──┼────────┼───┼────┤
│ 6  │愛之歌          │ 片   │  57    │
├──┼────────┼───┼────┤
│ 7  │川流入海        │ 片   │  44    │
├──┼────────┼───┼────┤
│ 8  │沈睡的森林      │ 片   │  90    │
├──┼────────┼───┼────┤
│ 9  │甜心廚師        │ 片   │   6    │
├──┼────────┼───┼────┤
│10  │人間證人        │ 片   │   6    │
├──┼────────┼───┼────┤
│11  │戀愛世代        │ 片   │   6    │
├──┴────────┴───┴────┤
│A33箱                                   │
├──┬────────┬───┬────┤
│ 1  │我和他的生存之道│ 片   │  40    │
├──┼────────┼───┼────┤
│ 2  │我的生存之道    │ 片   │  18    │
├──┼────────┼───┼────┤
│ 3  │護士小葵        │ 片   │  36    │
├──┼────────┼───┼────┤
│ 4  │出雲阿國        │ 片   │  28    │
├──┼────────┼───┼────┤
│ 5  │頂尖女主撥      │ 片   │  44    │
├──┼────────┼───┼────┤
│ 6  │第二個家        │ 片   │  24    │
├──┼────────┼───┼────┤
│ 7  │美女與野獸      │ 片   │  22    │
├──┼────────┼───┼────┤
│ 8  │辣妹逮捕令      │ 片   │   8    │
├──┴────────┴───┴────┤
│A35箱                                   │
├──┬────────┬───┬────┤
│ 1  │美人            │ 片   │  40    │
├──┼────────┼───┼────┤
│ 2  │美麗人生        │ 片   │  12    │
├──┼────────┼───┼────┤
│ 3  │引擎            │ 片   │  54    │
├──┼────────┼───┼────┤
│ 4  │我腳下的道路    │ 片   │ 126    │
├──┴────────┴───┴────┤
│A21箱                                   │
├──┬────────┬───┬────┤
│ 1  │藍色時辰雀      │ 片   │  16    │
├──┼────────┼───┼────┤
│ 2  │深夜特急        │ 片   │  16    │
├──┼────────┼───┼────┤
│ 3  │月光水母        │ 片   │   9    │
├──┼────────┼───┼────┤
│ 4  │天體觀測        │ 片   │  10    │
├──┼────────┼───┼────┤
│ 5  │白色之戀        │ 片   │  32    │
├──┼────────┼───┼────┤
│ 6  │海灘男孩        │ 片   │  20    │
├──┼────────┼───┼────┤
│ 7  │自由戀愛        │ 片   │   6    │
├──┼────────┼───┼────┤
│ 8  │梅子            │ 片   │   4    │
├──┼────────┼───┼────┤
│ 9  │架上彩虹的王妃  │ 片   │   4    │
├──┼────────┼───┼────┤
│10  │心碎的聲音      │ 片   │  10    │
├──┼────────┼───┼────┤
│11  │戀愛三部曲      │ 片   │  17    │
├──┼────────┼───┼────┤
│12  │愛上恐龍妹      │ 片   │  31    │
├──┼────────┼───┼────┤
│13  │自戀癡情花      │ 片   │  10    │
├──┴────────┴───┴────┤
│A51箱                                   │
├──┬────────┬───┬────┤
│ 1  │赤色疑惑        │ 片   │  52    │
├──┼────────┼───┼────┤
│ 2  │霓裳夢想家      │ 片   │  22    │
├──┼────────┼───┼────┤
│ 3  │春浪漫          │ 片   │   8    │
├──┼────────┼───┼────┤
│ 4  │西遊記          │ 片   │  24    │
├──┼────────┼───┼────┤
│ 5  │救命病棟24小時  │ 片   │ 173    │
├──┼────────┼───┼────┤
│ 6  │青春之門        │ 片   │   2    │
├──┴────────┴───┴────┤
│A6箱                                    │
├──┬────────┬───┬────┤
│ 1  │秀逗小護士      │ 片   │  24    │
├──┼────────┼───┼────┤
│ 2  │前男友          │ 片   │  15    │
├──┼────────┼───┼────┤
│ 3  │我的老大我的英雄│ 片   │  24    │
├──┼────────┼───┼────┤
│ 4  │勁舞女孩        │ 片   │  20    │
├──┼────────┼───┼────┤
│ 5  │戀愛補給品      │ 片   │  12    │
├──┼────────┼───┼────┤
│ 6  │奇蹟的動物園    │ 片   │  62    │
├──┼────────┼───┼────┤
│ 7  │相聚一刻        │ 片   │   5    │
├──┼────────┼───┼────┤
│ 8  │都會森林        │ 片   │  18    │
├──┴────────┴───┴────┤
│無箱號                                  │
├──┬────────┬───┬────┤
│ 1  │國光之政        │ 片   │  80    │
├──┼────────┼───┼────┤
│ 2  │功名十字路      │ 片   │  30    │
├──┼────────┼───┼────┤
│ 3  │家族            │ 片   │  25    │
├──┼────────┼───┼────┤
│ 4  │春浪漫          │ 片   │   3    │
├──┼────────┼───┼────┤
│ 5  │好孩子的伙伴    │ 片   │   4    │
├──┼────────┼───┼────┤
│ 6  │心靈感應        │ 片   │  26    │
├──┼────────┼───┼────┤
│ 7  │愛上大明星      │ 片   │  30    │
├──┼────────┼───┼────┤
│ 8  │神不會擲骰子    │ 片   │  19    │
├──┼────────┼───┼────┤
│ 9  │女王教室        │ 片   │  18    │
├──┼────────┼───┼────┤
│10  │金八先生        │ 片   │  14    │
├──┼────────┼───┼────┤
│11  │黑革手帖        │ 片   │  22    │
├──┼────────┼───┼────┤
│12  │最後辯護人      │ 片   │  17    │
├──┼────────┼───┼────┤
│13  │101次求婚       │ 片   │   1    │
├──┼────────┼───┼────┤
│14  │女人29拉警報    │ 片   │   6    │
├──┼────────┼───┼────┤
│15  │超感應女警      │ 片   │   9    │
├──┼────────┼───┼────┤
│16  │中華飯店        │ 片   │   2    │
├──┼────────┼───┼────┤
│17  │非關正義        │ 片   │   4    │
├──┼────────┼───┼────┤
│18  │戀愛革命        │ 片   │   3    │
├──┼────────┼───┼────┤
│19  │白影            │ 片   │  11    │
├──┼────────┼───┼────┤
│20  │1公升的眼淚     │ 片   │   5    │
├──┼────────┼───┼────┤
│21  │拜啟父親大人    │ 片   │   3    │
├──┼────────┼───┼────┤
│22  │明天好天氣      │ 片   │   3    │
├──┼────────┼───┼────┤
│23  │引擎            │ 片   │   2    │
├──┼────────┼───┼────┤
│24  │特警2人組       │ 片   │   3    │
├──┼────────┼───┼────┤
│25  │虎與龍          │ 片   │  11    │
├──┼────────┼───┼────┤
│26  │女的一代記      │ 片   │  13    │
├──┼────────┼───┼────┤
│27  │平民律師        │ 片   │   9    │
├──┼────────┼───┼────┤
│28  │大搜查線        │ 片   │  13    │
├──┼────────┼───┼────┤
│29  │粉紅基因        │ 片   │  12    │
├──┼────────┼───┼────┤
│30  │戀人啊          │ 片   │  16    │
├──┼────────┼───┼────┤
│31  │小早川伸木之戀  │ 片   │  21    │
├──┼────────┼───┼────┤
│32  │龍櫻            │ 片   │   2    │
├──┼────────┼───┼────┤
│33  │2000年之戀      │ 片   │  14    │
├──┼────────┼───┼────┤
│34  │東京鐵塔        │ 片   │   1    │
├──┼────────┼───┼────┤
│35  │長假            │ 片   │  10    │
├──┼────────┼───┼────┤
│36  │恐怖護士        │ 片   │  29    │
├──┼────────┼───┼────┤
│37  │秀逗男護士      │ 片   │   4    │
├──┼────────┼───┼────┤
│38  │愛的故事        │ 片   │  12    │
├──┼────────┼───┼────┤
│39  │愛上大明星      │ 片   │  10    │
├──┼────────┼───┼────┤
│40  │五島醫生        │ 片   │  12    │
├──┼────────┼───┼────┤
│41  │甜蜜季節        │ 片   │  16    │
├──┼────────┼───┼────┤
│42  │極道鮮師        │ 片   │  13    │
├──┼────────┼───┼────┤
│43  │快遞高手        │ 片   │  14    │
├──┼────────┼───┼────┤
│44  │東京愛情故事    │ 片   │   4    │
├──┼────────┼───┼────┤
│45  │綜合散片        │ 片   │ 484    │
├──┴────────┴───┴────┤
│第三箱                                  │
├──┬────────┬───┬────┤
│ 1  │時效警察        │ 片   │   2    │
├──┼────────┼───┼────┤
│ 2  │墜入情網        │ 片   │   2    │
├──┼────────┼───┼────┤
│ 3  │青的時代        │ 片   │   2    │
├──┼────────┼───┼────┤
│ 4  │女王教室        │ 片   │   2    │
├──┼────────┼───┼────┤
│ 5  │長假            │ 片   │   2    │
├──┼────────┼───┼────┤
│ 6  │愛的流刑地      │ 片   │   4    │
├──┼────────┼───┼────┤
│ 7  │空降的一億顆星星│ 片   │   2    │
├──┼────────┼───┼────┤
│ 8  │救命病棟24小時  │ 片   │   6    │
├──┼────────┼───┼────┤
│ 9  │再見小津老師    │ 片   │   2    │
├──┼────────┼───┼────┤
│10  │最後之戀        │ 片   │   2    │
├──┼────────┼───┼────┤
│11  │自戀痴情花      │ 片   │   2    │
├──┼────────┼───┼────┤
│12  │百年的物語      │ 片   │   2    │
├──┼────────┼───┼────┤
│13  │污穢的舌        │ 片   │   2    │
├──┼────────┼───┼────┤
│14  │我想跳芭蕾      │ 片   │   2    │
├──┼────────┼───┼────┤
│15  │英雄            │ 片   │   2    │
├──┼────────┼───┼────┤
│16  │午餐女王        │ 片   │   2    │
├──┼────────┼───┼────┤
│17  │都會森林        │ 片   │   2    │
├──┼────────┼───┼────┤
│18  │喜歡無賴男      │ 片   │   2    │
├──┼────────┼───┼────┤
│19  │純情外宿生      │ 片   │   2    │
├──┼────────┼───┼────┤
│20  │愛情白皮書      │ 片   │   2    │
├──┼────────┼───┼────┤
│21  │熱烈的中華飯店  │ 片   │   2    │
├──┼────────┼───┼────┤
│22  │叫他第一名      │ 片   │   2    │
├──┼────────┼───┼────┤
│23  │寵物情人        │ 片   │   2    │
├──┼────────┼───┼────┤
│24  │明天好天氣      │ 片   │   2    │
├──┼────────┼───┼────┤
│25  │美食偵探王      │ 片   │   2    │
├──┼────────┼───┼────┤
│26  │赤色風雲        │ 片   │   2    │
├──┼────────┼───┼────┤
│27  │甜心小廚師      │ 片   │   2    │
├──┼────────┼───┼────┤
│28  │網球甜心        │ 片   │   2    │
├──┼────────┼───┼────┤
│29  │鬼嫁日記        │ 片   │   2    │
├──┼────────┼───┼────┤
│30  │冰點            │ 片   │   2    │
├──┼────────┼───┼────┤
│31  │麻辣教師        │ 片   │   4    │
├──┼────────┼───┼────┤
│32  │愛的故事        │ 片   │   2    │
├──┼────────┼───┼────┤
│33  │超感應女警      │ 片   │   2    │
├──┼────────┼───┼────┤
│34  │甜蜜季節        │ 片   │   2    │
├──┼────────┼───┼────┤
│35  │孃王            │ 片   │   2    │
├──┼────────┼───┼────┤
│36  │嫁個好人家      │ 片   │   2    │
├──┼────────┼───┼────┤
│37  │壯志驕陽        │ 片   │   2    │
├──┼────────┼───┼────┤
│38  │我的生存之道    │ 片   │   2    │
├──┼────────┼───┼────┤
│39  │水男孩          │ 片   │   2    │
├──┼────────┼───┼────┤
│40  │人間的證明      │ 片   │   2    │
├──┼────────┼───┼────┤
│41  │小早川伸木之戀  │ 片   │   2    │
├──┼────────┼───┼────┤
│42  │情定大飯店      │ 片   │   2    │
├──┼────────┼───┼────┤
│43  │甜心空姐        │ 片   │   2    │
├──┼────────┼───┼────┤
│44  │戀愛偏差值      │ 片   │   2    │
├──┼────────┼───┼────┤
│45  │熱血女教師      │ 片   │   6    │
├──┼────────┼───┼────┤
│46  │未成年          │ 片   │   2    │
├──┼────────┼───┼────┤
│47  │阿南的小情人    │ 片   │   2    │
├──┼────────┼───┼────┤
│48  │池袋西口公園    │ 片   │   2    │
├──┼────────┼───┼────┤
│49  │庶務二課        │ 片   │   2    │
├──┼────────┼───┼────┤
│50  │淚              │ 片   │   8    │
├──┼────────┼───┼────┤
│51  │女人29拉警報    │ 片   │   2    │
├──┼────────┼───┼────┤
│52  │熱血男兒        │ 片   │   2    │
├──┼────────┼───┼────┤
│53  │最後的禮物      │ 片   │   2    │
├──┼────────┼───┼────┤
│54  │紳士刑警        │ 片   │   2    │
├──┼────────┼───┼────┤
│55  │家族            │ 片   │   2    │
├──┼────────┼───┼────┤
│56  │童年時光        │ 片   │   4    │
├──┼────────┼───┼────┤
│57  │圈套            │ 片   │   3    │
├──┼────────┼───┼────┤
│58  │演歌女王        │ 片   │   2    │
├──┼────────┼───┼────┤
│59  │Stand Up        │ 片   │   2    │
├──┼────────┼───┼────┤
│60  │給父親的口信    │ 片   │   2    │
├──┼────────┼───┼────┤
│61  │五島醫生        │ 片   │   2    │
├──┼────────┼───┼────┤
│62  │地獄少女        │ 片   │   2    │
├──┼────────┼───┼────┤
│63  │查稅女王        │ 片   │   2    │
├──┼────────┼───┼────┤
│64  │漂流教室        │ 片   │   2    │
├──┼────────┼───┼────┤
│65  │金太郎          │ 片   │   2    │
├──┼────────┼───┼────┤
│66  │川流入海        │ 片   │   2    │
├──┼────────┼───┼────┤
│67  │我的蹺家人      │ 片   │   4    │
├──┼────────┼───┼────┤
│68  │秀逗小護士      │ 片   │   2    │
├──┼────────┼───┼────┤
│69  │平民律師        │ 片   │   2    │
├──┼────────┼───┼────┤
│70  │警視廳鑑識班    │ 片   │   2    │
├──┼────────┼───┼────┤
│71  │好孩子的夥伴    │ 片   │   2    │
├──┼────────┼───┼────┤
│72  │不良少年回母校  │ 片   │   2    │
├──┼────────┼───┼────┤
│73  │最後聖誕夜      │ 片   │   2    │
├──┼────────┼───┼────┤
│74  │愛相隨          │ 片   │   2    │
├──┼────────┼───┼────┤
│75  │超級奶爸        │ 片   │   2    │
├──┼────────┼───┼────┤
│76  │共犯者          │ 片   │   2    │
├──┼────────┼───┼────┤
│77  │愛之歌          │ 片   │   2    │
├──┼────────┼───┼────┤
│78  │我的太太是魔女  │ 片   │   4    │
├──┼────────┼───┼────┤
│79  │給深愛的你      │ 片   │   2    │
├──┼────────┼───┼────┤
│80  │怪醫黑傑克      │ 片   │   2    │
├──┼────────┼───┼────┤
│81  │UNFAIR          │ 片   │   2    │
├──┼────────┼───┼────┤
│82  │秘密花園        │ 片   │   2    │
├──┼────────┼───┼────┤
│83  │役魂者          │ 片   │   2    │
├──┼────────┼───┼────┤
│84  │老婆這週要出牆  │ 片   │   2    │
├──┼────────┼───┼────┤
│85  │司法研習八人組  │ 片   │   2    │
├──┼────────┼───┼────┤
│86  │不信的時候      │ 片   │   2    │
├──┼────────┼───┼────┤
│87  │金融小子        │ 片   │   2    │
├──┼────────┼───┼────┤
│88  │鮪魚            │ 片   │   2    │
├──┼────────┼───┼────┤
│89  │醫龍            │ 片   │   2    │
├──┼────────┼───┼────┤
│90  │最後的辯護人    │ 片   │   2    │
├──┼────────┼───┼────┤
│91  │野豬大改造      │ 片   │   5    │
├──┼────────┼───┼────┤
│92  │功名十字路      │ 片   │   8    │
├──┼────────┼───┼────┤
│93  │頂尖女主播      │ 片   │   5    │
├──┼────────┼───┼────┤
│94  │電車男          │ 片   │   6    │
├──┼────────┼───┼────┤
│95  │最後的約定      │ 片   │   1    │
├──┼────────┼───┼────┤
│96  │網壇小魔女      │ 片   │   1    │
├──┼────────┼───┼────┤
│97  │架上彩虹的王妃  │ 片   │   1    │
├──┼────────┼───┼────┤
│98  │勇氣            │ 片   │   1    │
├──┼────────┼───┼────┤
│99  │廣島            │ 片   │   1    │
├──┼────────┼───┼────┤
│100 │渡邊普物語      │ 片   │   1    │
├──┼────────┼───┼────┤
│101 │鄧麗君          │ 片   │   1    │
├──┼────────┼───┼────┤
│102 │向星星許願      │ 片   │   1    │
├──┼────────┼───┼────┤
│103 │白線流          │ 片   │   1    │
├──┼────────┼───┼────┤
│104 │我們的戰爭      │ 片   │   1    │
├──┼────────┼───┼────┤
│105 │羅密歐與茱麗葉  │ 片   │   1    │
├──┼────────┼───┼────┤
│106 │相聚一刻        │ 片   │   1    │
├──┼────────┼───┼────┤
│107 │愛上恐龍妹      │ 片   │   1    │
├──┼────────┼───┼────┤
│108 │NO1男公關       │ 片   │   1    │
├──┼────────┼───┼────┤
│109 │SMAP VS F4      │ 片   │   1    │
├──┼────────┼───┼────┤
│120 │玉蘭            │ 片   │   1    │
├──┼────────┼───┼────┤
│121 │華沙之秋        │ 片   │   1    │
├──┼────────┼───┼────┤
│122 │第59次求婚      │ 片   │   1    │
├──┼────────┼───┼────┤
│123 │記憶橡皮擦      │ 片   │   1    │
├──┼────────┼───┼────┤
│124 │東京鐵塔        │ 片   │   1    │
├──┼────────┼───┼────┤
│125 │琉璃之島        │ 片   │   1    │
├──┼────────┼───┼────┤
│126 │藍色時辰雀      │ 片   │   1    │
├──┼────────┼───┼────┤
│127 │向日葵          │ 片   │   1    │
├──┼────────┼───┼────┤
│128 │六千人的生命簽證│ 片   │   1    │
├──┼────────┼───┼────┤
│129 │一公升的眼淚    │ 片   │   1    │
├──┼────────┼───┼────┤
│130 │魔笛            │ 片   │   1    │
├──┼────────┼───┼────┤
│131 │美酒貴公子      │ 片   │   5    │
├──┴────────┴───┴────┤
│第一箱                                  │
├──┬────────┬───┬────┤
│ 1  │戀愛補給品      │ 片   │   2    │
├──┼────────┼───┼────┤
│ 2  │冰上悍將        │ 片   │   2    │
├──┼────────┼───┼────┤
│ 3  │唯一的愛        │ 片   │   5    │
├──┼────────┼───┼────┤
│ 4  │像暴風雨一樣的  │ 片   │   2    │
│    │戀愛            │      │        │
├──┼────────┼───┼────┤
│ 5  │傻大姐          │ 片   │   2    │
├──┼────────┼───┼────┤
│ 6  │黃金保齡球      │ 片   │   4    │
├──┼────────┼───┼────┤
│ 7  │海灘男孩        │ 片   │   2    │
├──┼────────┼───┼────┤
│ 8  │菜鳥刑警        │ 片   │   2    │
├──┼────────┼───┼────┤
│ 9  │麻辣嬌娃        │ 片   │   2    │
├──┼────────┼───┼────┤
│10  │霓裳夢想家      │ 片   │   2    │
├──┼────────┼───┼────┤
│11  │夏之雪          │ 片   │   2    │
├──┼────────┼───┼────┤
│12  │勁舞女孩        │ 片   │   2    │
├──┼────────┼───┼────┤
│13  │危險姐姐        │ 片   │   2    │
├──┼────────┼───┼────┤
│14  │沒用男人        │ 片   │   2    │
├──┼────────┼───┼────┤
│15  │Engine          │ 片   │   2    │
├──┼────────┼───┼────┤
│16  │天體觀測        │ 片   │   2    │
├──┼────────┼───┼────┤
│17  │蛋糕上的草莓    │ 片   │   2    │
├──┼────────┼───┼────┤
│18  │在你成為回憶之前│ 片   │   4    │
├──┼────────┼───┼────┤
│19  │我和她和她的生存│ 片   │   2    │
│    │之道            │      │        │
├──┼────────┼───┼────┤
│20  │圈套            │ 片   │   2    │
├──┼────────┼───┼────┤
│21  │愛上大明星      │ 片   │   2    │
├──┼────────┼───┼────┤
│22  │東京鐵塔        │ 片   │   2    │
├──┼────────┼───┼────┤
│23  │明日香          │ 片   │   2    │
├──┼────────┼───┼────┤
│24  │跟我說愛我      │ 片   │   2    │
├──┼────────┼───┼────┤
│25  │白虎隊          │ 片   │   2    │
├──┼────────┼───┼────┤
│26  │浪漫巴士站      │ 片   │   2    │
├──┼────────┼───┼────┤
│27  │新詐騙本鋪      │ 片   │   2    │
├──┼────────┼───┼────┤
│28  │大搜查線        │ 片   │   2    │
├──┼────────┼───┼────┤
│29  │超恐怖故事      │ 片   │   2    │
├──┼────────┼───┼────┤
│30  │砂之器          │ 片   │   2    │
├──┼────────┼───┼────┤
│31  │國光之政        │ 片   │   2    │
├──┼────────┼───┼────┤
│32  │永遠的仔        │ 片   │   2    │
├──┼────────┼───┼────┤
│33  │我的老大我的英雄│ 片   │   2    │
├──┼────────┼───┼────┤
│34  │世界奇妙物語    │ 片   │   2    │
├──┼────────┼───┼────┤
│35  │交涉人          │ 片   │   1    │
├──┼────────┼───┼────┤
│36  │沖繩少女看護隊  │ 片   │   1    │
├──┼────────┼───┼────┤
│37  │戀愛三部曲      │ 片   │   1    │
├──┼────────┼───┼────┤
│38  │東京奇妙之旅    │ 片   │   1    │
├──┼────────┼───┼────┤
│39  │奇跡動物園      │ 片   │   1    │
├──┼────────┼───┼────┤
│40  │戀愛小說        │ 片   │   1    │
├──┼────────┼───┼────┤
│41  │報恩            │ 片   │   1    │
├──┼────────┼───┼────┤
│42  │心碎的聲音      │ 片   │   1    │
├──┼────────┼───┼────┤
│43  │戰國自衛隊      │ 片   │   1    │
├──┼────────┼───┼────┤
│44  │女王蜂          │ 片   │   1    │
├──┼────────┼───┼────┤
│45  │梅子            │ 片   │   1    │
├──┼────────┼───┼────┤
│46  │探偵學園Q       │ 片   │   1    │
├──┼────────┼───┼────┤
│47  │遙遠的約定      │ 片   │   1    │
├──┼────────┼───┼────┤
│48  │律政英雄        │ 片   │   1    │
├──┼────────┼───┼────┤
│49  │月光水母        │ 片   │   1    │
├──┼────────┼───┼────┤
│50  │金八先生        │ 片   │   1    │
├──┼────────┼───┼────┤
│51  │大奧            │ 片   │   1    │
├──┼────────┼───┼────┤
│52  │折翼天使        │ 片   │   1    │
├──┼────────┼───┼────┤
│53  │傻瓜殿下        │ 片   │   1    │
├──┼────────┼───┼────┤
│54  │最後的禮物      │ 片   │   2    │
├──┼────────┼───┼────┤
│55  │琴緣、情緣      │ 片   │   1    │
├──┼────────┼───┼────┤
│56  │黑革手帖        │ 片   │   1    │
├──┼────────┼───┼────┤
│57  │北的零年        │ 片   │   1    │
├──┼────────┼───┼────┤
│58  │我的廣島父親    │ 片   │   1    │
├──┼────────┼───┼────┤
│59  │三間廚房        │ 片   │   1    │
├──┼────────┼───┼────┤
│60  │淚光閃閃        │ 片   │   2    │
├──┼────────┼───┼────┤
│61  │廚房戰爭        │ 片   │   1    │
├──┼────────┼───┼────┤
│62  │螢火蟲之墓      │ 片   │   1    │
├──┼────────┼───┼────┤
│63  │風林火山        │ 片   │   1    │
├──┼────────┼───┼────┤
│64  │暗號的解讀      │ 片   │   1    │
├──┼────────┼───┼────┤
│65  │硫磺島的戰地郵差│ 片   │   1    │
├──┼────────┼───┼────┤
│66  │魔笛            │ 片   │   1    │
├──┼────────┼───┼────┤
│67  │  │ 片   │   4    │
├──┼────────┼───┼────┤
│68  │    │ 片   │   5    │
├──┴────────┴───┴────┤
│A45箱                                   │
├──┬────────┬───┬────┤
│ 1  │明日香          │ 片   │  26    │
├──┼────────┼───┼────┤
│ 2  │明天好天氣      │ 片   │  24    │
├──┼────────┼───┼────┤
│ 3  │秀逗小護士      │ 片   │  22    │
├──┼────────┼───┼────┤
│ 4  │愛的流行地      │ 片   │  46    │
├──┼────────┼───┼────┤
│ 5  │唯一的愛        │ 片   │  94    │
├──┴────────┴───┴────┤
│A19箱                                   │
├──┬────────┬───┬────┤
│ 1  │大奧            │ 片   │  14    │
├──┼────────┼───┼────┤
│ 2  │偵探學園        │ 片   │  24    │
├──┼────────┼───┼────┤
│ 3  │記憶橡皮擦      │ 片   │  16    │
├──┼────────┼───┼────┤
│ 4  │東京奇妙之旅    │ 片   │  18    │
├──┼────────┼───┼────┤
│ 5  │飛鳥            │ 片   │  10    │
├──┼────────┼───┼────┤
│ 6  │琉璃之島        │ 片   │   8    │
├──┼────────┼───┼────┤
│ 7  │女王教室        │ 片   │  13    │
├──┴────────┴───┴────┤
│A77箱                                   │
├──┬────────┬───┬────┤
│ 1  │琉璃之島        │ 片   │ 100    │
├──┴────────┴───┴────┤
│A27箱                                   │
├──┬────────┬───┬────┤
│ 1  │交涉人          │ 片   │   7    │
├──┼────────┼───┼────┤
│ 2  │白線流          │ 片   │  12    │
├──┼────────┼───┼────┤
│ 3  │向日葵          │ 片   │  10    │
├──┼────────┼───┼────┤
│ 4  │相聚一刻        │ 片   │   8    │
├──┼────────┼───┼────┤
│ 5  │爸爸的眼淚      │ 片   │  45    │
├──┼────────┼───┼────┤
│ 6  │沖繩少女看護隊  │ 片   │   5    │
├──┴────────┴───┴────┤
│A78箱                                   │
├──┬────────┬───┬────┤
│ 1  │F4              │ 片   │ 100    │
├──┴────────┴───┴────┤
│A80箱                                   │
├──┬────────┬───┬────┤
│ 1  │最後的禮物      │ 片   │ 100    │
├──┴────────┴───┴────┤
│A11箱                                   │
├──┬────────┬───┬────┤
│ 1  │嫁個好人家      │ 片   │  31    │
├──┼────────┼───┼────┤
│ 2  │變身特派員      │ 片   │  39    │
├──┼────────┼───┼────┤
│ 3  │演歌女王        │ 片   │  39    │
├──┴────────┴───┴────┤
│A79箱                                   │
├──┬────────┬───┬────┤
│ 1  │淚光閃閃        │ 片   │ 100    │
├──┴────────┴───┴────┤
│A73箱                                   │
├──┬────────┬───┬────┤
│ 1  │琉璃之島        │ 片   │ 100    │
├──┴────────┴───┴────┤
│A10箱                                   │
├──┬────────┬───┬────┤
│ 1  │東京鐵塔        │ 片   │ 113    │
├──┼────────┼───┼────┤
│ 2  │海猿            │ 片   │  17    │
├──┴────────┴───┴────┤
│A66箱                                   │
├──┬────────┬───┬────┤
│ 1  │一顆星星的夜晚  │ 片   │  77    │
├──┼────────┼───┼────┤
│ 2  │螢火蟲之墓      │ 片   │  11    │
├──┼────────┼───┼────┤
│ 3  │甜心空姐        │ 片   │   2    │
├──┼────────┼───┼────┤
│ 4  │遙遠的約定      │ 片   │   9    │
├──┴────────┴───┴────┤
│A17箱                                   │
├──┬────────┬───┬────┤
│ 1  │熱烈的中華飯店  │ 片   │  24    │
├──┼────────┼───┼────┤
│ 2  │名牌愛情        │ 片   │  12    │
├──┼────────┼───┼────┤
│ 3  │101次求婚       │ 片   │  10    │
├──┼────────┼───┼────┤
│ 4  │未成年          │ 片   │   2    │
├──┼────────┼───┼────┤
│ 5  │辣妹掌門人      │ 片   │  86    │
├──┼────────┼───┼────┤
│ 6  │粉紅基因        │ 片   │  40    │
├──┼────────┼───┼────┤
│ 7  │赤色奇蹟        │ 片   │  40    │
├──┼────────┼───┼────┤
│ 8  │秘密花園        │ 片   │  48    │
├──┴────────┴───┴────┤
│A52箱                                   │
├──┬────────┬───┬────┤
│ 1  │14歲的媽媽      │ 片   │ 100    │
├──┴────────┴───┴────┤
│A43箱                                   │
├──┬────────┬───┬────┤
│ 1  │14歲的媽媽      │ 片   │ 200    │
├──┴────────┴───┴────┤
│A40箱                                   │
├──┬────────┬───┬────┤
│ 1  │不良少年回母校  │ 片   │  30    │
├──┼────────┼───┼────┤
│ 2  │從天而降的億萬顆│ 片   │  38    │
│    │星星            │      │        │
├──┼────────┼───┼────┤
│ 3  │長假            │ 片   │  23    │
├──┼────────┼───┼────┤
│ 4  │明天好天氣      │ 片   │  34    │
├──┼────────┼───┼────┤
│ 5  │阿南的小情人    │ 片   │  99    │
├──┼────────┼───┼────┤
│ 6  │魔女的條件      │ 片   │  18    │
├──┼────────┼───┼────┤
│ 7  │麻辣好事        │ 片   │  16    │
├──┼────────┼───┼────┤
│ 8  │嫁個好人家      │ 片   │   1    │
├──┴────────┴───┴────┤
│A53箱                                   │
├──┬────────┬───┬────┤
│ 1  │交響情人夢      │ 片   │ 100    │
├──┴────────┴───┴────┤
│A18箱                                   │
├──┬────────┬───┬────┤
│ 1  │向星星許願      │ 片   │  18    │
├──┼────────┼───┼────┤
│ 2  │魔笛            │ 片   │   5    │
├──┼────────┼───┼────┤
│ 3  │冷面            │ 片   │  52    │
├──┼────────┼───┼────┤
│ 4  │壞人們          │ 片   │   4    │
├──┼────────┼───┼────┤
│ 5  │她們的選擇      │ 片   │   1    │
├──┼────────┼───┼────┤
│ 6  │勇氣            │ 片   │   5    │
├──┼────────┼───┼────┤
│ 7  │淚光閃閃        │ 片   │   3    │
├──┼────────┼───┼────┤
│ 8  │風林火山        │ 片   │   7    │
├──┼────────┼───┼────┤
│ 9  │北的零年        │ 片   │   1    │
├──┼────────┼───┼────┤
│10  │笑的大學        │ 片   │   1    │
├──┼────────┼───┼────┤
│11  │雄風自衛隊      │ 片   │   1    │
├──┼────────┼───┼────┤
│12  │我的廣島父親    │ 片   │   1    │
├──┴────────┴───┴────┤
│A16箱                                   │
├──┬────────┬───┬────┤
│ 1  │甜心空姐        │ 片   │   3    │
├──┼────────┼───┼────┤
│ 2  │美食偵探王      │ 片   │  31    │
├──┼────────┼───┼────┤
│ 3  │1公升的眼淚     │ 片   │  44    │
├──┼────────┼───┼────┤
│ 4  │黑革手帖        │ 片   │   4    │
├──┼────────┼───┼────┤
│ 5  │最後的禮物      │ 片   │   2    │
├──┼────────┼───┼────┤
│ 6  │F4              │ 片   │   4    │
├──┼────────┼───┼────┤
│ 7  │無法寄達的一封信│ 片   │   1    │
├──┼────────┼───┼────┤
│ 8  │琉璃之島        │ 片   │   1    │
├──┴────────┴───┴────┤
│A46箱                                   │
├──┬────────┬───┬────┤
│ 1  │甜蜜季節        │ 片   │ 114    │
├──┼────────┼───┼────┤
│ 2  │最後之戀        │ 片   │  14    │
├──┼────────┼───┼────┤
│ 3  │戀愛補給        │ 片   │  56    │
├──┼────────┼───┼────┤
│ 4  │八雲村          │ 片   │  16    │
├──┴────────┴───┴────┤
│A58箱                                   │
├──┬────────┬───┬────┤
│ 1  │甜心空姐        │ 片   │ 224    │
├──┴────────┴───┴────┤
│A81箱                                   │
├──┬────────┬───┬────┤
│ 1  │宿命            │ 片   │ 100    │
├──┴────────┴───┴────┤
│A17箱                                   │
├──┬────────┬───┬────┤
│ 1  │F4              │ 片   │ 100    │
├──┴────────┴───┴────┤
│A70箱                                   │
├──┬────────┬───┬────┤
│ 1  │淚光閃閃        │ 片   │  71    │
├──┼────────┼───┼────┤
│ 2  │宿命            │ 片   │  12    │
├──┼────────┼───┼────┤
│ 3  │金八先生        │ 片   │  16    │
├──┴────────┴───┴────┤
│A75箱                                   │
├──┬────────┬───┬────┤
│ 1  │琉璃之島        │ 片   │ 100    │
├──┴────────┴───┴────┤
│A9箱                                    │
├──┬────────┬───┬────┤
│ 1  │共犯者          │ 片   │  14    │
├──┼────────┼───┼────┤
│ 2  │熱血教師        │ 片   │  16    │
├──┼────────┼───┼────┤
│ 3  │沒用男人        │ 片   │  38    │
├──┼────────┼───┼────┤
│ 4  │寵物情人        │ 片   │  60    │
├──┼────────┼───┼────┤
│ 5  │危險姊姊        │ 片   │  35    │
├──┼────────┼───┼────┤
│ 6  │輕輕握住你的手  │ 片   │  10    │
├──┼────────┼───┼────┤
│ 7  │冰璧            │ 片   │   9    │
├──┼────────┼───┼────┤
│ 8  │平民律師        │ 片   │   4    │
├──┴────────┴───┴────┤
│A48箱                                   │
├──┬────────┬───┬────┤
│ 1  │五島醫生        │ 片   │ 102    │
├──┼────────┼───┼────┤
│ 2  │麻辣嬌娃        │ 片   │  34    │
├──┼────────┼───┼────┤
│ 3  │冷面派遣員      │ 片   │  82    │
├──┼────────┼───┼────┤
│ 4  │遙控刑警        │ 片   │  10    │
├──┴────────┴───┴────┤
│A8箱                                    │
├──┬────────┬───┬────┤
│ 1  │我們的戰爭      │ 片   │  27    │
├──┼────────┼───┼────┤
│ 2  │相聚一刻        │ 片   │  32    │
├──┼────────┼───┼────┤
│ 3  │護士小葵        │ 片   │  12    │
├──┼────────┼───┼────┤
│ 4  │買地方報        │ 片   │  31    │
├──┴────────┴───┴────┤
│A49箱                                   │
├──┬────────┬───┬────┤
│ 1  │極道            │ 片   │ 175    │
├──┼────────┼───┼────┤
│A74箱                                   │
├──┬────────┬───┬────┤
│ 1  │最後的禮物      │ 片   │  46    │
├──┼────────┼───┼────┤
│ 2  │宿命            │ 片   │  31    │
├──┴────────┴───┴────┤
│A61箱                                   │
├──┬────────┬───┬────┤
│ 1  │青島            │ 片   │  40    │
├──┼────────┼───┼────┤
│ 2  │逮捕令          │ 片   │  12    │
├──┼────────┼───┼────┤
│ 3  │百鬼夜行抄      │ 片   │  44    │
├──┼────────┼───┼────┤
│ 4  │交響情人夢      │ 片   │ 126    │
├──┼────────┼───┼────┤
│ 5  │西洋古董洋果子店│ 片   │  24    │
├──┴────────┴───┴────┤
│A42箱                                   │
├──┬────────┬───┬────┤
│ 1  │東京愛情故事    │ 片   │  42    │
├──┼────────┼───┼────┤
│ 2  │華麗一族        │ 片   │  12    │
├──┼────────┼───┼────┤
│ 3  │沙之器          │ 片   │  16    │
├──┼────────┼───┼────┤
│ 4  │1公升的眼淚     │ 片   │ 146    │
├──┴────────┴───┴────┤
│A59箱                                   │
├──┬────────┬───┬────┤
│ 1  │大和拜金女      │ 片   │  22    │
├──┼────────┼───┼────┤
│ 2  │超恐怖          │ 片   │   4    │
├──┼────────┼───┼────┤
│ 3  │神不會擲骰子    │ 片   │  10    │
├──┼────────┼───┼────┤
│ 4  │父親大人        │ 片   │  14    │
├──┼────────┼───┼────┤
│ 5  │青春之門        │ 片   │  24    │
├──┼────────┼───┼────┤
│ 6  │壯志驕陽        │ 片   │  18    │
├──┼────────┼───┼────┤
│ 7  │庶務二課        │ 片   │  70    │
├──┼────────┼───┼────┤
│ 8  │純情外宿生      │ 片   │  16    │
├──┼────────┼───┼────┤
│ 9  │童年時光        │ 片   │  30    │
├──┴────────┴───┴────┤
│A47箱                                   │
├──┬────────┬───┬────┤
│ 1  │里見八犬傳      │ 片   │ 116    │
├──┼────────┼───┼────┤
│ 2  │浪漫巴士        │ 片   │  45    │
├──┼────────┼───┼────┤
│ 3  │美酒貴公子      │ 片   │   2    │
├──┼────────┼───┼────┤
│ 4  │愛的力量        │ 片   │   2    │
├──┴────────┴───┴────┤
│A64箱                                   │
├──┬────────┬───┬────┤
│ 1  │美食偵探        │ 片   │ 200    │
├──┴────────┴───┴────┤
│A50箱                                   │
├──┬────────┬───┬────┤
│ 1  │愛的力量        │ 片   │ 200    │
├──┴────────┴───┴────┤
│A36箱                                   │
├──┬────────┬───┬────┤
│ 1  │青的年代        │ 片   │   4    │
├──┼────────┼───┼────┤
│ 2  │愛情白皮書      │ 片   │  10    │
├──┼────────┼───┼────┤
│ 3  │白影            │ 片   │  32    │
├──┼────────┼───┼────┤
│ 4  │黑革手帖        │ 片   │  52    │
├──┼────────┼───┼────┤
│ 5  │孃王            │ 片   │  24    │
├──┼────────┼───┼────┤
│ 6  │怪醫            │ 片   │  18    │
├──┼────────┼───┼────┤
│ 7  │溫柔時光        │ 片   │   6    │
├──┼────────┼───┼────┤
│ 8  │冰點            │ 片   │  14    │
├──┼────────┼───┼────┤
│ 9  │役者魂          │ 片   │  24    │
├──┼────────┼───┼────┤
│10  │一起加油        │ 片   │   8    │
├──┼────────┼───┼────┤
│11  │女人29          │ 片   │  16    │
├──┴────────┴───┴────┤
│A603箱                                  │
├──┬────────┬───┬────┤
│ 1  │金田            │ 片   │ 200    │
├──┴────────┴───┴────┤
│A7箱                                    │
├──┬────────┬───┬────┤
│ 1  │我的老大我的英雄│ 片   │  69    │
├──┼────────┼───┼────┤
│ 2  │濃情芳心        │ 片   │  10    │
├──┼────────┼───┼────┤
│ 3  │秀逗小護士      │ 片   │ 116    │
├──┼────────┼───┼────┤
│ 4  │未成年          │ 片   │   4    │
├──┼────────┼───┼────┤
│ 5  │嫁個好人家      │ 片   │  10    │
├──┼────────┼───┼────┤
│ 6  │戀愛革命        │ 片   │   8    │
├──┼────────┼───┼────┤
│ 7  │極道鮮師        │ 片   │  65    │
├──┼────────┼───┼────┤
│ 8  │1公升的眼淚     │ 片   │  12    │
├──┼────────┼───┼────┤
│ 9  │14歲的媽媽      │ 片   │   2    │
├──┴────────┴───┴────┤
│A67箱                                   │
├──┬────────┬───┬────┤
│ 1  │牙狼            │ 片   │  90    │
├──┼────────┼───┼────┤
│ 2  │戀愛小說        │ 片   │   4    │
├──┴────────┴───┴────┤
│合計：21305片                           │
└────────────────────┘
 附表一之二：96年6 月26日臺中市北屯區298 巷26弄32號之1
             查扣日劇母源鐵片（共175片）
┌──┬──────┬───┬────┬──────┬───┐
│編號│ 品      名 │ 單 位│ 數  量 │片  碼      │刮 痕 │
├──┼──────┼───┼────┼──────┼───┤
│ 1  │戀愛世代    │ 片   │   2    │ MAD-196    │有    │
├──┼──────┼───┼────┼──────┼───┤
│ 2  │離婚弁護士  │ 片   │   2    │ MAD-159    │有    │
├──┼──────┼───┼────┼──────┼───┤
│ 3  │美食偵探王  │ 片   │   6    │ PJV-062    │有    │
├──┼──────┼───┼────┼──────┼───┤
│ 4  │1公升的眼淚 │ 片   │  10    │ MAD-125    │有    │
├──┼──────┼───┼────┼──────┼───┤
│ 5  │琉璃之島    │ 片   │   2    │ MAD-60     │有    │
├──┼──────┼───┼────┼──────┼───┤
│ 6  │牙狼        │ 片   │   3    │ LO-121     │有    │
├──┼──────┼───┼────┼──────┼───┤
│ 7  │墜入情網    │ 片   │   2    │ MAD-64     │有    │
├──┼──────┼───┼────┼──────┼───┤
│ 8  │老婆這週要出│ 片   │   2    │ MAD-260    │有    │
│    │牆          │      │        │            │      │
│    │            │      │        │            │      │
├──┼──────┼───┼────┼──────┼───┤
│ 9  │冷面派遣員  │ 片   │   2    │ VAD-254    │無    │
├──┼──────┼───┼────┼──────┼───┤
│10  │美麗人生    │ 片   │   2    │ MAD-30     │有    │
├──┼──────┼───┼────┼──────┼───┤
│11  │演歌女王    │ 片   │   2    │ MAD-256    │無    │
├──┼──────┼───┼────┼──────┼───┤
│12  │地獄少女    │ 片   │   2    │ MAD-250    │有    │
├──┼──────┼───┼────┼──────┼───┤
│13  │女王教室    │ 片   │   1    │ MAD-72     │有    │
├──┼──────┼───┼────┼──────┼───┤
│14  │ 志村爆笑   │ 片   │   3    │ LCD-1702   │有    │
│    │（傻瓜殿下）│      │        │            │      │
├──┼──────┼───┼────┼──────┼───┤
│15  │愛情白皮書  │ 片   │   2    │ MAD-83     │有    │
├──┼──────┼───┼────┼──────┼───┤
│16  │不信的時候  │ 片   │   1    │ CV-06      │有    │
├──┼──────┼───┼────┼──────┼───┤
│17  │神不會擲骰子│ 片   │   6    │ PJV-055    │有    │
├──┼──────┼───┼────┼──────┼───┤
│18  │西遊記      │ 片   │   8    │ PJV-056    │有    │
├──┼──────┼───┼────┼──────┼───┤
│19  │極道鮮師    │ 片   │   7    │ PJV-27     │有    │
├──┼──────┼───┼────┼──────┼───┤
│20  │戀愛補給品  │ 片   │   1    │ CV-03      │有    │
├──┼──────┼───┼────┼──────┼───┤
│21  │叫我CA      │ 片   │   1    │ CV-01      │有    │
├──┼──────┼───┼────┼──────┼───┤
│22  │大和拜金女  │ 片   │   2    │ MAD-116    │有    │
├──┼──────┼───┼────┼──────┼───┤
│23  │陌生人      │ 片   │   2    │ PJV-261    │無    │
├──┼──────┼───┼────┼──────┼───┤
│24  │愛的流刑地  │ 片   │   2    │ MAD-262    │無    │
├──┼──────┼───┼────┼──────┼───┤
│25  │壞人們      │ 片   │   2    │ MAD-253    │有    │
├──┼──────┼───┼────┼──────┼───┤
│26  │父親大人    │ 片   │   2    │ MAD-259    │無    │
├──┼──────┼───┼────┼──────┼───┤
│27  │勁舞女孩    │ 片   │   1    │            │      │
├──┼──────┼───┼────┼──────┼───┤
│28  │東京鐵塔    │ 片   │   2    │ MAD-257    │無    │
├──┼──────┼───┼────┼──────┼───┤
│29  │李香蘭      │ 片   │   2    │ MAD-251    │有    │
├──┼──────┼───┼────┼──────┼───┤
│30  │危險姐姐    │ 片   │   2    │ MAD-130    │有    │
├──┼──────┼───┼────┼──────┼───┤
│31  │冰壁        │ 片   │   2    │ PJV-061    │有    │
├──┼──────┼───┼────┼──────┼───┤
│32  │冰點        │ 片   │   2    │ MAD-266    │有    │
├──┼──────┼───┼────┼──────┼───┤
│33  │變身特派員  │ 片   │   7    │ PDG-10     │有    │
├──┼──────┼───┼────┼──────┼───┤
│34  │鬼嫁日記    │ 片   │   8    │ PJV-049    │有    │
├──┼──────┼───┼────┼──────┼───┤
│35  │救命病棟24小│ 片   │   1    │ MD-21      │有    │
│    │時          │      │        │            │      │
│    │            │      │        │            │      │
├──┼──────┼───┼────┼──────┼───┤
│36  │庶務二課    │ 片   │   1    │ MAD-208    │有    │
├──┼──────┼───┼────┼──────┼───┤
│37  │不高興基因  │ 片   │   1    │ MAD-24     │無    │
├──┼──────┼───┼────┼──────┼───┤
│38  │醫龍        │ 片   │   2    │ PJV-63     │有    │
├──┼──────┼───┼────┼──────┼───┤
│39  │秘密花園    │ 片   │   2    │ MAD-258    │無    │
├──┼──────┼───┼────┼──────┼───┤
│40  │嫁個好人家  │ 片   │   2    │ MAD-252    │有    │
├──┼──────┼───┼────┼──────┼───┤
│41  │律政英雄    │ 片   │   2    │ MAD-17     │有    │
├──┼──────┼───┼────┼──────┼───┤
│42  │傻大姐      │ 片   │   7    │ PJV-033    │有    │
├──┼──────┼───┼────┼──────┼───┤
│43  │頂尖女主播  │ 片   │   8    │ PJV-64     │有    │
├──┼──────┼───┼────┼──────┼───┤
│44  │相聚一刻    │ 片   │   1    │ MOV-97     │無    │
├──┼──────┼───┼────┼──────┼───┤
│45  │羅密歐與茱麗│ 片   │   1    │ MOV-95     │有    │
│    │葉          │      │        │            │      │
│    │            │      │        │            │      │
├──┼──────┼───┼────┼──────┼───┤
│46  │蛋糕上的草莓│ 片   │   2    │ LO-55      │有    │
├──┼──────┼───┼────┼──────┼───┤
│47  │MY BOSS MY  │ 片   │   1    │ CV-02      │有    │
│    │HERO        │      │        │            │      │
│    │            │      │        │            │      │
├──┼──────┼───┼────┼──────┼───┤
│48  │最後聖誕夜  │ 片   │   6    │ PJD-05     │有    │
├──┼──────┼───┼────┼──────┼───┤
│49  │沉睡的森林  │ 片   │   1    │ MAD-50     │無    │
├──┼──────┼───┼────┼──────┼───┤
│50  │奇蹟的動物園│ 片   │   1    │ MOV-96     │無    │
├──┼──────┼───┼────┼──────┼───┤
│51  │HERO英雄    │ 片   │   1    │ MOV-56     │有    │
├──┼──────┼───┼────┼──────┼───┤
│52  │圈套        │ 片   │   6    │ MAD-56     │無    │
├──┼──────┼───┼────┼──────┼───┤
│53  │夫婦        │ 片   │   6    │ CAD-09     │有    │
├──┼──────┼───┼────┼──────┼───┤
│54  │小孤島大醫生│ 片   │   2    │ MAD-38     │有    │
├──┼──────┼───┼────┼──────┼───┤
│55  │不能結婚的男│ 片   │   6    │ HD-003     │有    │
│    │人          │      │        │            │      │
│    │            │      │        │            │      │
├──┼──────┼───┼────┼──────┼───┤
│56  │最後辯護人  │ 片   │   2    │ MAD-229    │有    │
├──┼──────┼───┼────┼──────┼───┤
│57  │GOOD LUCK   │ 片   │   2    │ MAD-121    │有    │
├──┼──────┼───┼────┼──────┼───┤
│58  │輪舞曲      │ 片   │   3    │ PGD-20     │有    │
├──┼──────┼───┼────┼──────┼───┤
│59  │東京朋友    │ 片   │   1    │ LO-192     │有    │
├──┼──────┼───┼────┼──────┼───┤
│60  │假面戰士    │ 片   │   2    │ K-708      │有    │
├──┼──────┼───┼────┼──────┼───┤
│61  │感染        │ 片   │   1    │ MOV-02     │無    │
├──┼──────┼───┼────┼──────┼───┤
│62  │戀之門      │ 片   │   1    │ MOV-03     │無    │
├──┴──────┴───┴────┴──────┴───┤
│合計：175片                                               │
└─────────────────────────────┘

 附表一之三：被告曹勝清告訴古榮琳搜索查扣日劇光碟
┌──┬────────┬─────┬─────┬──┐
│編號│扣案時間、地點  │品名      │單位、數量│備註│
├──┼────────┼─────┼─────┼──┤
│ 一 │96年2 月24日臺中│弦月凝空  │2片       │    │
│    │縣龍井鄉臺中港路│DVD       │          │    │
│    │東園巷37號      │          │          │    │
├──┼────────┼─────┼─────┼──┤
│ 二 │96年2 月24日臺中│14歲的媽媽│2片       │    │
│    │縣龍井鄉臺中港路│DVD       │          │    │
│    │東園巷37號      │          │          │    │
├──┼────────┼─────┼─────┼──┤
│ 三 │96年2 月24日臺中│怪醫黑傑克│14片      │    │
│    │縣龍井鄉臺中港路│          │          │    │
│    │東園巷37號      │          │          │    │
├──┼────────┼─────┼─────┼──┤
│ 四 │96年2 月24日臺中│小孤島大醫│2片       │    │
│    │縣龍井鄉臺中港路│生DVD     │          │    │
│    │東園巷37號      │          │          │    │
├──┼────────┼─────┼─────┼──┤
│ 五 │96年2 月24日臺中│家族DVD   │2片       │    │
│    │縣龍井鄉臺中港路│          │          │    │
│    │東園巷37號      │          │          │    │
├──┼────────┼─────┼─────┼──┤
│ 六 │96年2 月24日臺中│在你成為回│2片       │    │
│    │縣龍井鄉臺中港路│憶之前DVD │          │    │
│    │東園巷37號      │          │          │    │
└──┴────────┴─────┴─────┴──┘